【裁判字號】    98,訴,2133
【裁判日期】    990514
【裁判案由】    毒品危害防制條例
【裁判全文】
臺灣板橋地方法院刑事判決              98年度訴字第2133號
公  訴  人  臺灣板橋地方法院檢察署檢察官
被      告  戊○○
指定辯護人  許淵秋律師
被      告  丙○○
選任辯護人  呂康德律師（法律扶助律師）
上列被告因違反毒品危害防制條例案件，經檢察官提起公訴（98
年度偵字第11342 號），本院判決如下：
    主  文
戊○○所犯如附表一編號1 至15、附表二編號1 、2 所示之各罪
，各處如附表一編號1 至15、附表二編號1 、2 主文欄所示之主
刑及從刑。應執行有期徒刑壹拾年陸月，扣案之附表三編號1 、
2 所示之物均沒收銷毀，扣案之附表三編號4 至12所示之物均沒
收；販賣第一級毒品所得新臺幣壹萬陸仟元及販賣第二級毒品所
得新臺幣壹萬玖仟元均與丙○○連帶沒收，如全部或一部不能沒
收時，以其與丙○○財產抵償之。
丙○○所犯如附表一編號1 至15、附表二編號1 、2 所示之各罪
，各處如附表一編號1 至15、附表二編號1 、2 主文欄所示之主
刑及從刑。應執行有期徒刑壹拾陸年，扣案之附表三編號1 、2
所示之物均沒收銷毀，扣案之附表三編號4 至12所示之物均沒收
；販賣第一級毒品所得新臺幣壹萬陸仟元及販賣第二級毒品所得
新臺幣壹萬玖仟元均與戊○○連帶沒收，如全部或一部不能沒收
時，以其與戊○○財產抵償之。
    事  實
一、戊○○與丙○○係男女朋友，共同居住於臺北縣蘆洲市○○○路○ 段234 號3 樓。其等均明知海洛因、甲基安非他命分
    別屬毒品危害防制條例第2 條第2 項第1 款、第2 款之第一
    級毒品、第二級毒品，不得非法持有、販賣。其等平日均染
    有施用毒品習慣，因缺錢花，竟各萌生共同販賣第一級毒品
    海洛因、第二級毒品甲基安非他命以營利之犯意聯絡，由戊○○向綽號「阿嘉」之己○○及自稱「富源」之子○○販入
    數量不詳之第一級毒品海洛因及第二級毒品甲基安非他命；
    另由丙○○向真實姓名年籍均不詳綽號「阿弟仔」之成年人
    購入數量不詳之第二級毒品甲基安非他命後，除部分供己施
    用外，餘則以附表三編號4 至7 所示之毒品分裝器、電子磅
    秤、分裝袋、分裝杓加以分裝，並以其等所有如附表三編號
    9 至12所示之門號0000000000號、0000000000號、00000000
    00號及0000000000號行動電話為聯絡電話，接受如附表一編
    號1 至3 所示之庚○○、附表一編號4 至6 所示之辛○○、
    附表一編號7 至8 所示之癸○○、附表一編號9至10 所示之
    乙○○、附表一編號11至12所示之壬○○、附表一編號13所
    示之甲○○及附表一編號14至15所示之丁○○撥打上揭電話
    （或由戊○○接聽，或由丙○○接聽），聯絡約定購買毒品
    種類、價額及交易地點後，分別於如附表一編號1 至15所示
    之時間、地點，販賣如附表一編號1 至15之毒品予庚○○、
    辛○○、癸○○、乙○○、壬○○、甲○○及丁○○（或由
    戊○○交付毒品給買家，或由丙○○交付毒品給買家），並
    收取如附表一編號1 至15所示之價金，而從中賺取差價及毒
    品以牟利，且由戊○○交待丙○○記帳。
  (二)戊○○與丙○○均明知甲基安非他命係經行政院衛生署公告
    禁止使用，為藥事法所規範之禁藥，仍基於轉讓禁藥之共同
    犯意聯絡，於附表二編號1 、2 所示之時、地，由戊○○出
    面分別將如附表二編號1 、2 所示之甲基安非他命，無償轉
    讓給乙○○施用。
二、嗣經警循線於98年4 月13日晚上9 時30分許，持本院核發之
    搜索票，前往其2 人同居之上開處所搜索，當場扣得附表三
    編號1 所示之其販毒剩餘第一級毒品海洛因3 小包（合計淨
    重3.28公克，合計純質淨重0.70公克，含微量海洛因之包裝
    袋3 只）及附表三編號2 所示之其販毒剩餘第二級毒品甲基
    安非他4 小包（淨重5.5480公克，取樣0.0002公克鑑定用罄
    ，驗餘淨重5.5478公克，含微量甲基安非他命之包裝袋4 只
    ）、同屬其等所有如附表三編號4 至7 所示之供其秤重及預
    備供其持有分裝毒品之毒品分裝器1 組、電子磅秤2 台、分
    裝杓8 支及分裝袋5 包、附表三編號8 所示之供其等販毒記
    帳之帳冊3 本、附表三編號9 至12所示供其等聯絡販毒之行
    動電話共4 具（各含SIM 卡1 張，共計SIM 卡4 張）及附表
    三編號3 、13、14所示供其等施用毒品之第一級毒品海洛因
    香菸1 支、酒精燈1 個及吸食器3 個。
二、案經臺北縣政府警察局報請臺灣板橋地方法院檢察署檢察官
    偵查起訴。
    理  由
壹、程序部分：
一、按被告之自白，非出於強暴、脅迫、利誘、詐欺、疲勞訊問
    、違法羈押或其他不正之方法，且與事實相符者，得為證據
    ，刑事訴訟法第156 條第1 項定有明文。被告戊○○、丙○○對於其2 人各自自己於警詢、偵查、本院法官在本案偵查
    期間羈押庭訊問時所為之陳述、於本院本案準備程序、審判
    程序所為之陳述，均未表示有非出於自己自由意思之情形（
    見本院卷(一)第72頁），則其2 人各自於警詢、偵查、本院法
    官羈押庭訊、本院本案準備程序、審判程序所為之陳述，查
    與事實相符者，對其2 人各自自己（此指不及於共同被告）
    與前揭犯罪事實相關事實證明部分（例如於何時、何地、販
    賣何種毒品及販賣金額、如何被查獲等事實），有證據能力
    。
二、按被告以外之人於審判外之言詞或書面陳述，除法律有規定
    者外，不得作為證據，刑事訴訟法第159 條第1 項固定有明
    文。然被告以外之人於偵查中向檢察官所為之陳述，除顯有
    不可信之情況外，得為證據；被告以外之人於審判外之陳述
    ，雖不符同法第159 條之1 至之4 之規定，而經當事人於審
    判程式同意作為證據，法院審酌該言詞陳述或書面陳述作成
    時之情況，認為適當者，亦得為證據；又當事人、代理人或
    辯護人於法院調查證據時，知有第159 條第1 項不得為證據
    之情形，而未於言詞辯論終結前聲明異議者，視為有前項之
    同意，同法第159 條之1 第2 項、第159 條之5 亦分別定有
    明文。又刑事訴訟法第159 條之5 的立法意旨在於傳聞證據
    未經當事人之反對詰問予以核實，原則上先予排除。惟若當
    事人已放棄反對詰問權，於審判程式中表明同意該等傳聞證
    據可作為證據；或於言詞辯論終結前未聲明異議，基於尊重
    當事人對傳聞證據之處分權，及證據資料愈豐富，愈有助於
    真實發見之理念，上開傳聞證據亦均得資為證據。經查：
  (一)關於證人庚○○、辛○○、癸○○、乙○○、壬○○、甲○○及丁○○於警詢中之陳述，係屬被告以外之人於審判外之
    言詞陳述，依刑事訴訟法第159 條之規定，屬於傳聞證據而
    不具證據能力，且因被告丙○○及選任辯護人於本件準備程
    序中已表示不同意作為本案證據使用，是以其等警詢之供述
    尚無證據能力。
  (二)關於證人庚○○、辛○○、癸○○、乙○○、壬○○、甲○○及丁○○於偵查中之陳述，係經檢察官諭知證人有具結之
    義務及偽證之處罰並命朗讀結文具結擔保其證言之真實性後
    ，以證人身份，於檢察官面前完整、連續陳述其親身經歷，
    且查無證據顯示係遭受強暴、脅迫、詐欺、利誘等外力干擾
    情形，或在影響其心理狀況致妨礙其自由陳述等顯不可信之
    情況，而被告丙○○及選任辯護人復未能提出上開證人在偵
    查中所述有何其他顯不可信之情況，引用上開證人於檢察官
    面前所為陳述作為證據應屬適當，依刑事訴訟法第159 條之
    1 第2 項之規定，自具證據能力。
三、又按共同被告於偵查中受訊問時，該共同被告就關於其他共
    同被告部分之陳述，不論其係以被告身分，抑或經轉換為證
    人經具結所為之陳述，於符合刑事訴訟法第159 條之1 第2
    項傳聞例外之規定，均有其證據能力（最高法院96年度臺上
    字第5673號、97年度臺上字第1373號、97年度臺上字第4370
    號判決意旨參照）。且按刑事訴訟法第159 條之1 第2 項所
    定得為證據之被告以外之人於偵查中向檢察官所為之陳述，
    包括共同被告非以證人身分於偵查中向檢察官所為之陳述，
    係有關被告以外之人於檢察官偵查中所為之陳述如何得為證
    據之規定。故於審判中，如共同被告在調查被告本人之案件
    時，已依刑事訴訟法第287 條之2 規定，轉換為證人調查訊
    問，而具結陳述，經賦予被告對該共同被告所為之陳述為詰
    問之機會者，該以共同被告身分所為之陳述，法院得與其以
    證人身分所為之陳述，綜合該被告以外之人全部供述證據，
    斟酌案內其他調查之證據資料，本於經驗法則及論理法則，
    予以取捨，作證據價值之判斷，非謂於被告本人案件中，僅
    能採取共同被告以證人身分所為之陳述作為判斷之依據，該
    非以證人身分之共同被告所為之陳述，即為無證據能力之證
    據，而應予排除不用（最高法院97年度臺上第6678號判決意
    旨參照）。同理，共同被告於偵查期間聲請羈押庭訊中向法
    官所為之陳述，及於案件繫屬法院後，於準備程序向法官所
    為之陳述，皆屬共同被告以被告身分所為之陳述，無依法應
    具結未具結之問題，依刑事訴訟法第159 條之1 第1 項之規
    定，亦得為證據。查：被告戊○○、丙○○於偵查期間以被
    告身分向檢察官所為之陳述，其2 人於98年4 月14日在檢察
    官向本院聲請偵查中羈押本院法官訊問時所為之陳述，以及
    其2 人各自於本院準備程序所為之陳述，因皆係以被告之地
    位為供述，亦未見有何符合刑事訴訟法第159 條之1 第2 項
    所定之顯不可信情況之例外條件存在，則其三人此等以被告
    身分所為之陳述，亦均有證據能力（此指對其他被告犯罪事
    實之證明而言）。
四、另本件認定事實所引用之卷內其餘卷證資料（包含文書證據
    等證據），被告及辯護人於準備程式同意作為本案證據，且
    審判程式中復未於言詞辯論終結前表示異議，且卷內之文書
    證據等，亦無刑事訴訟法第159 條之4 之顯有不可信之情況
    與不得作為證據之情形，則依刑事訴訟法第159 條之5 之規
    定，本件認定事實所引用之所有文書證據等證據，均有證據
    能力，合先敘明。
貳、實體部分：
一、訊據被告戊○○坦承有於附表一編號1 至15所示之時、地分
    別販賣附表一編號1 至15所示之毒品給附表一編號1 至15所
    示之買家，且有於附表二編號1 、2 所示之時、地，無償轉
    讓第二級毒品甲基安非他命給乙○○之情；被告丙○○固坦
    承有於附表一編號1 及3 所示之時、地交甲基安非他命給庚○○，並曾經與癸○○通電話，亦接聽過乙○○電話，且警
    員有持搜索票前往伊與戊○○共同居住之處所搜索，並扣得
    附表三所示之扣案物等情，然矢口否認有何販賣第一級毒品
    、第二級毒品及轉讓第二級毒品之犯行，就販賣毒品給庚○○部分，其辯稱：伊僅係幫庚○○代購，亦沒有拿海洛因給
    庚○○云云；就販買毒品給辛○○部分，其辯稱：伊綽號不
    叫「眼鏡」，亦不知道辛○○是誰，不知道辛○○為何會打
    電話到伊的手機裡，並沒有印象有販賣毒品給辛○○云云；
    就販賣毒品給癸○○部分，其辯稱：雖有跟癸○○通電話，
    但已經忘記電話中是否在講2 千元的交易，而癸○○也沒有
    跟伊抱怨毒品不好要換毒品云云；就販賣毒品給乙○○部分
    ，辯稱：伊沒有印象云云；就販賣給壬○○、甲○○及丁○○部分，則辯稱：不認識壬○○、甲○○及丁○○，且對於
    他們分別說要跟伊與戊○○購買毒品部分，沒有印象云云。
    經查：
  甲、有關販賣毒品部分：
  (一)有關被告戊○○係向綽號「阿嘉」及「富源」之成年人販入
    海洛因及甲基安非他命之事實，業據被告戊○○於警詢、偵
    查及本院審理中自承不諱（見98年度偵字第11 342號偵查卷
    宗第23至24頁及本院卷(二)第173 背面、178 背面頁），而被
    告丙○○係向綽號「阿弟仔」之成年人販入甲基安非他命之
    事實，亦據被告丙○○於警詢、偵查及本院審理中坦認不諱
    （見同上偵查卷宗第13、149 頁及本院羈押卷第6 頁），且
    有關號碼為0000000000號、0000000000號及0000000000號之
    行動電話，為被告戊○○與被告丙○○共同使用一節，亦據
    其等於警詢及偵查中供認不諱（見同上偵查卷宗第11至12、
    14、21、24至25、147 、149 頁），是此部分之事實，已堪
    認定。
  (二)有關附表一編號1至3所示販賣給庚○○之犯罪事實部分：
  1.有關附表一編號1 、3 所示販賣第二級毒品甲基安非他命部
    分：
  (1)參之證人庚○○於偵查中具結證述：伊認識戊○○、丙○○
    ，他們會互相幫忙接電話，不一定是誰拿毒品來賣伊，又伊
    於98年3 月15日下午5 點34分許，有撥打0000000000號向戊○○購買安非他命，當天就有交易，地點在他蘆洲住處，交
    易金額是3 千元的安非他命，重量是0.45公克，另於98年3
    月23日晚上7 點36分許，有撥打0000000000號向戊○○購買
    1 千元的安非他命，伊有過去跟他拿等語歷歷（見同上偵查
    卷宗第267 至269 頁），其於本院審理中具結證陳：000000
    0000是伊的電話號碼，伊經由朋友介紹認識在庭的兩位被告
    ，跟他們沒有仇恨，因伊找不到人可以買，所以請戊○○跟
    丙○○幫忙去買安非他命，但不知道他們去跟誰買，被告2
    人都住在一起，誰接電話不一定，但是丙○○拿毒品給伊，
    而伊只是請他們代購安非他命，所謂的代購就是請他們幫伊
    去買之情（見本院卷(二)第133 至133 背面頁），顯見證人庚○○有於附表一編號1 及3 所示之時間分別撥打被告戊○○
    及丙○○共同使用之行動電話聯繫購買第二級毒品甲基安非
    他命之事實。至被告丙○○辯稱係代購云云，且證人庚○○
    於本院審理中亦改證稱：僅係代購云云，若證人庚○○真僅
    係委託被告2 人去購買毒品，證人庚○○理應知悉被告2 人
    所購買之對象為何人方可委託，其表示不知悉，此與常情有
    違，則證人庚○○於本院審理中有關係代購云云，乃屬迴護
    被告2 人之詞，不足採信，堪認庚○○以電話聯繫被告2 人
    ，並於附表一編號1 、3 所示之時間、地點向被告2 人以3
    千元、1 千元之代價購買第二級毒品甲基安非他命之情無訛
    。
  (2)又佐以庚○○所使用之0000000000號行動電話於98年3 月
    15日下午4 時16分許有撥打給被告2 人所共用之0000000000
    號行動電話，並由一名女性接聽，通話內容為「B ：喂，怎
    樣。A ：你誰。B ：我誰你不知道，你打電話要找誰。A ：
    拿下來。B ：等一下我剛起來，我叫小龍拿下去。A ：我等
    很久了。B ：沒有他現在才裝而已，現在要下去了。A ：我
    還要拿2 千元過去三重。B ：現在喔，還是我幫你裝。A ：
    裝好一點。B ：裝2 千的。A ：好。…」、其所使用之前述
    電話於同日下午4 時42分許有撥打電話給被告2 人所共用之
    0000000000號行動電話，並由一名女性接聽，通話內容為「
    B ：喂。A ：那東西好的還是不好的，看起來不好。B ：你
    拿給他不好就拿回來。A ：那東西好的嗎。B ：拿回來都好
    的，你昨天用的那個可以嗎。A ：用那個跟這個不一樣。B
    ：所以我問你。A ：還好。B ：這沒味也是好的，看起來不
    好，但是有藥效，你先給不行再退。A ：好。」、於同日下
    午5 時34分許上開電話通話內容為「B ：怎樣你講。A ：這
    東西好像不好。B ：應該不會我們昨天去跟人家拿東西是人
    家送過。來的，我們當場試應該不會。A ：你們有用嗎。B
    ：有用啊，沒效嗎。A ：我用過沒什麼效果。B ：那等一下
    在拿另外一種請你，我們去進兩種8-1 。A ：哦。B ：那種
    不給你不是這樣，等一下你過來在拿另外一種請你。」；
    庚○○所使用上揭電話於98年3 月23日晚上7 時36分許有撥
    打給被告2 人所共用之0000000000號行動電話，並由一名男
    性接聽，通話內容為「A ：喂我家榮。B ：他在睡怎樣。A
    ：我過去跟你拿。B ：拿什麼。A ：東西，我順便拿錢給你
    。B ：拿多少。A ：一千可以嗎，等一下再拿一千給你。B
    ：你等一下出門我在叫他打給你。A ：好。」，此有上揭行
    動電話之通訊監察譯文表在卷可稽（見同上偵查卷宗第77、
    78及87頁），則徵之上開通訊監察譯文，並互核證人庚○○
    上開證詞，益徵被告戊○○與丙○○確實有於附表一編號1
    、3 所示之時間、地點販賣第二級毒品甲基安非他命給庚○○之事實。至被告丙○○與證人庚○○於上開之通聯內容
    僅提到「2000」，惟觀之其等對話通聯譯文之前後文，可知
    其等對話內容被告戊○○裝好庚○○事先談妥之數量及金額
    後，復因要前往三重而再要求追加裝2 千元甲基安非他命之
    情。
  (3)另觀以扣案編號3 帳冊上記載3 月15日「家榮0.31、2000」
    、「家榮、1000」、3 月23日「家榮0.4 、1000」等字樣，
    此有編號3 帳冊扣案可稽，且有扣案編號3 帳冊影本附卷可
    參（見同上偵查卷宗第113 、117 頁），可見其等間確實有
    交易毒品之情形。
  (4)復由被告戊○○於警詢中自承：警員所扣案之手機4 支，除
    電話號碼手機0000000000為個人使用，其餘3 支手機都是伊
    跟女友丙○○共同所有，又該4 支手機都是朋友要請伊等購
    買安非他命、海洛因毒品所用的聯絡電話，另伊只記得綽號
    「家榮」的電話號碼是「0000000000」，其他都是他們主動
    打電話，警方提示監視行動電話「0000000000」與伊和丙○○共用之前述行動電話通聯明細對照表內容均係該朋友請伊
    代為購買安非他命毒品，海洛因比較少，代購金額從幾百至
    幾千元不等，交易地點都是約在伊蘆洲市○○○路○段旁邊
    的巷子，而扣案編號3 帳冊是記載伊販賣毒品的記錄，內容
    都是伊賣的對象及金額，帳冊中的「家榮」就是庚○○等語
    不諱（見同上偵查卷宗第21至29頁），其於偵查中另供稱：
    伊與丙○○是男女朋友關係，扣案0000000000號、00000000
    00號及0000000000號行動電話係伊與被告丙○○共同使用，
    被告丙○○沒有使用0000000000號之行動電話，該電話是伊
    使用，又警方所提示98年3 月15日之通訊監察譯文是伊與庚○○對話，內容係要賣安非他命，已經忘記賣多少錢及重量
    ，但地點是在伊住處旁邊巷子，也是當天的事情，至於98年
    3 月23日晚間7 點36分的監察譯文是庚○○他要跟伊等拿1
    千元的安非他命，算0.3 、0.4 公克，交易地點也是在伊家
    樓下巷子，此外扣案帳冊是伊與被告丙○○販賣毒品的記錄
    等情明確（見同上偵查卷宗第146 至148 頁），其於本院準
    備程序及審理中亦坦認：有販賣附表一編號1 、3 所示之甲
    基安非他命給庚○○之事實（見本院卷(一)第72頁），顯見被
    告戊○○確實有於上開時、地販賣第二級毒品甲基安非他命
    給庚○○一節。
  (5)至被告丙○○於警詢、偵查中供稱：伊與戊○○是男女朋友
    ，又扣案之行動電話0000000000號、0000000000號及000000
    0000號之行動電話係伊與被戊○○所使用，0000000000號之
    行動電話是戊○○的，前述手機4 支均係伊與戊○○用來幫
    朋友代購毒品聯繫用，又警方提示「0000000000」與伊等使
    用之前述電話的通聯記錄明細對照表內容均係「家榮」請伊
    代購毒品的聯繫內容，交易地點都在蘆洲、三重，「家榮」
    都是用電話跟伊聯絡，另於98年3 月15日下午4 時42分許，
    庚○○有來電是要伊幫忙代購安非他命，但伊不記得多重及
    多少錢，另扣案編號3 帳冊是記載每天朋友叫伊代購安非他
    命與海洛因的金額、代購人綽號、時間，伊不知道帳冊中綽
    號「家榮」男子的全名，伊並沒有賺錢，是賺毒品施用等詞
    （見同上偵查卷宗第11至15、18至19頁），其於本院準備程
    序及審理中另供陳：伊只是幫庚○○代購毒品，上游會多給
    伊一些毒品，伊從中分一些，其他的交給庚○○，就是賺自
    己施用之情（見本院卷(一)第18背面及179 背面頁），顯見被
    告丙○○與被告戊○○確實有分別於上開時間接聽庚○○來
    電，而在被告2 人住處附近，共同販賣第二級毒品甲基安非
    他命給庚○○。至被告丙○○辯稱：伊並沒有販賣云云。惟
    按販賣毒品罪，並不以販入之後復行賣出為構成要件，苟以
    營利為目的，將毒品販入或將之賣出，有一於此，其犯罪即
    經完成。至意圖販賣而持有毒品罪，則係以意圖販賣而販入
    以外之原因而持有，迨其持有之後始萌販賣之意圖，且尚未
    著手於賣出行為者，方克相當（最高法院94年度臺上字第53
    17號、91年度臺上字第1765號、90年度臺上字第1898號、88
    年度臺上字第3898號等判決意旨參照）。又按販賣第一級毒
    品海洛因及第二級毒甲基安非他命均係政府嚴予查緝之違法
    行為，非可公然為之，不論是瓶裝或紙包之毒品，均可任意
    分裝或增減其份量，而每次買賣之價量，亦隨時隨雙方關係
    之深淺、當時之資力、需求程度及對行情之認知等因素，機
    動的調整，被告亦可依買受人之需求按原包裝賣出或再分裝
    為小包出售，則無論以原包裝賣出或分裝後再行出賣之每包
    售價，均可因賺取價差而牟得利益，至為昭然。本件被告戊○○、丙○○意圖營利販入第二級毒品甲基安非他命，又販
    賣毒品之罪責極重，如無利可圖，被告戊○○、丙○○當無
    甘冒重罪而為之理，況且被告戊○○於偵查中自承：每一次
    賺的錢不一定，安非他命有時候0.3 、0.4 公克算1 千元，
    他拿1 千元，伊賺不到3 百元等語歷歷（見同上偵查卷宗第
    14頁），其於本院訊問程序及審理中均供稱：伊施用的海洛
    因及安非他命就靠這些人購買毒品，上游有時候會多給伊一
    些毒品，伊賺多少錢不一定，就是賺吃的，也有分給丙○○
    等情綦詳（見本院羈押卷第4 頁及本院卷(二)第173 頁），而
    被告丙○○於偵查中坦認：伊買0.3 、0.4 公克，給人家約
    0.2 公克，中間有賺取毒品等語（見同上偵查卷宗第151 頁
    ），其於本院準備程序中亦陳稱：伊幫忙庚○○代購毒品，
    上游會多給伊一些毒品之情（見本院卷(一)第18背面頁），則
    被告戊○○及被告丙○○既欲賺取差價即屬有償之行為，是
    其等營利之意圖至為灼然，其等業已構成毒品危害防制條例
    第4 條第2 項之販賣第二級毒品罪，是被告丙○○前開辯解
    ，自不足採。
  2.有關附表一編號2所示販賣第一級毒品海洛因部分：
  (1)證人庚○○於偵查中具結證述：伊於98年3 月21日晚上6 點
    26分許，有撥打0000000000號向丙○○購買海洛因，那一次
    買1 千元，但多重不知道，交易地點也是被告2 人居住的地
    方，而伊買海洛因的用途是要拿給朋友，但後來沒有給等詞
    （見同上偵查卷宗第268 頁），其於本院審理中另證稱：一
    般來說「女生」、「軟的」是指海洛因，「男生」、「硬的
    」是指安非他命，有關98年3 月21日通聯內容係伊跟000000
    0000的1 個女生通聯，但這個號碼伊忘了是誰的，內容是在
    講毒品，有提到「女的」跟「軟的」，還有講到「1000」，
    應該是在講海洛因吧，又伊本身沒有海洛因前科記錄，不願
    意回答拿海洛因之原因之情（見本院卷第135 至135 背面頁
    ），此外，其於當天審理中先證稱：伊僅有請他們代購安非
    他命而已，沒有海洛因等詞（見本院卷(二)第134 頁），其於
    同日審理中經檢察官詰問則改稱：伊有1 次跟丙○○購買海
    洛因，是找她幫問一下那邊有沒有1千 元的海洛因，因為時
    間過了很久，伊不知道後來有沒有買到之詞（見本院卷(二)第
    134 至134 背面頁），嗣經辯護人詰問旋改稱：沒有買到云
    云（見本院卷(二)第134 背面頁），可見證人庚○○有於附表
    一編號2 所示之時間撥打電話跟被告丙○○詢問1 千元之海
    洛因，惟證人庚○○對於當次有無拿到海洛因乙節，已有翻
    異前詞之情形。按證人恐遭報復或有其他考量而撇清或迴護
    被告之說詞，乃人情之常，惟衡以證人庚○○於98年4 月7
    日先被警察查獲，其先警員詢問後，被告戊○○及丙○○才
    於98年4 月14日遭警察查獲，證人庚○○係先經由警員詢問
    後，之後又單獨接受檢察官訊問，當時較無機會與被告2 人
    接觸，亦無餘暇思索是否藉詞掩飾被告2 人罪行之際，明確
    指證先以電話聯絡，相約在被告2 人住處，其以1 千元之價
    格向被告丙○○購買海洛因但重量不知道，其雖沒有施用海
    洛因之習慣，但是要給朋友，之後沒有給等相關細節，而證
    人庚○○於偵查至本院審理到庭作證止，相隔甚久，難謂其
    非無串供迴護之虞，是以證人庚○○於偵查時在前開環境因
    素所為之陳述，自具有極高度之可信性。另徵之證人庚○○
    於本院審理中改稱：沒有拿到云云，惟觀之證人庚○○與被
    告丙○○之電話監聽譯文顯示，其等就談妥毒品的種類及價
    額後，之後就沒有再以電話聯繫，若庚○○沒有拿到第一級
    毒品海洛因，豈有不以電話質問被告丙○○之理，顯見證人
    庚○○事後翻異前詞改稱沒有拿到，係迴護被告之詞，不足
    為採。
  (2)另參以庚○○所使用之0000000000號行動電話於98年3 月21
    日晚上6 時26分許有撥打給被告2 人所共用之0000000000號
    行動電話，並由一名女性接聽，通話內容為「B ：喂。A ：
    喂，我跟你講女的要弄好一點。B ：什麼。A ：女的弄好一
    點。B ：不好意思已經沒有了。A ：真的還是假的，你是故
    意的。B ：真的，我跟你講也是有，就是剛進來而已，我問
    那個人看東西怎樣。A ：好啦。B ：你的部分就改軟的。A
    ：對。B ：這樣我就把他補到過。A ：要補。B ：就看你多
    少軟的就多少。A ：1000，就1000就對了。B ：好。」，此
    有上揭行動電話之通訊監察譯文表在卷可稽（見同上偵查卷
    宗第85頁），則徵之上開通訊監察譯文，並互核證人庚○○
    上開證詞，益徵證人庚○○有於上開時、地撥打電話給被告
    2 人共同使用之前述電話購買海洛因之事實。
  (3)復觀以扣案編號3 帳冊上記載3 月21日「家榮、3000」等字
    樣，此有編號3 帳冊扣案可稽，且有扣案編號3 帳冊影本附
    卷可參（見同上偵查卷宗第116 頁），可見其等間確實有交
    易毒品之情形。至雖編號3 帳冊記載3 月21日之金額與證人
    庚○○於偵查中具結所稱當次交易之金額為1 千元不一致，
    但扣案之帳冊係被告丙○○所記載，其既否認犯行，自無法
    期待由其陳述瞭解帳目金額記載是否採累進或有其他情形，
    但徵之證人庚○○於偵查中之前開證述及其等該次交易之通
    聯記錄譯文顯示，可見該次交易海洛因之金額應為1 千元至
    明。
  (4)佐以被告戊○○於警詢中自承：庚○○有請伊買安非他命，
    另外海洛因的次數比較少，又伊販賣毒品的種類安非他命及
    海洛因都有等語不諱（見同上偵查卷宗第12、29頁），其偵
    查中亦坦認：伊知道庚○○並沒有施用海洛因，購買的原因
    可能是別人向伊要等情（見同上偵查卷宗第148 頁）及其於
    本院訊問程序及審理中亦自白：帳冊有記載幫人買海洛因，
    又伊出去時，都只會帶1 支電話，丙○○會幫忙接電話，有
    關3 月21日販賣海洛因部分，如果他們有要東西，就是伊在
    外面跑等情明確（見本院羈押卷第5 頁及本院卷(二)第174 頁
    背面），可見被告丙○○接獲庚○○來電表示要購買海洛因
    後，被告丙○○會通知被告戊○○，並由被告戊○○交付毒
    品海洛因給庚○○，是被告戊○○就附表一編號2 所示之販
    賣第一級毒品海洛因犯行與被告丙○○有犯意聯絡及行為分
    擔灼然。
  (5)被告丙○○於警詢中亦自承：編號3 帳冊是伊記載每天朋友
    叫伊代購安非他命及海洛因毒品的金額，又海洛因是戊○○
    向伊朋友購買等情不諱（見同上偵查卷宗第13頁），其於偵
    查中另坦承：警員提示於98年3 月21日晚上6 點26分許之通
    聯譯文，該通話內容「女的」是海洛因，又伊僅幫忙代購海
    洛因，代購的好處就是伊可以留一點自己用，從中間賺毒品
    ，不是賺錢等語不諱（見同上偵查卷宗第150 至151 頁），
    其於本院訊問程序中亦自白：伊有幫庚○○代購海洛因，每
    次都幫庚○○買1 千元數量不等的海洛因，海洛因是戊○○
    的，是上游給戊○○用的，而伊拿來給庚○○，伊自己也有
    施用海洛因等語（見本院羈押卷第6 頁），可見庚○○確實
    有撥打電話給被告丙○○表示要購買毒品海洛因，且販賣海
    洛因之目的係為了賺取自己施用，益徵被告戊○○販入海洛
    因之目的係為營利且被告丙○○確實有於前述時、地販賣第
    一級毒品海洛因等事實。至被告丙○○於審理中改辯稱：沒
    有拿海洛因給庚○○等詞（見本院卷(二)第170 背面頁），則
    由被告丙○○於警詢、偵查及本院羈押程序之訊問中接受檢
    察官及法官訊問之際，尚無暇思索是否藉詞掩飾自己罪行之
    際，清楚說明扣案之第一級毒品海洛因係戊○○販入，而販
    入之目的係為賺取渠等施用之數量，且庚○○是請伊代購等
    情明確，足見被告丙○○就此所辯，顯係臨訟卸責之詞，不
    可採信。
  (三)有關附表一編號4至6所示販賣給辛○○之犯罪事實部分：
  1.徵之證人辛○○於偵查中具結證述：伊有在施用海洛因，沒
    有施用安非他命，又伊認識戊○○跟丙○○，但只知道綽號
    ，一個叫「小榮」，一個叫「眼鏡」，經警員提示照片後，
    指認編號2 、7 分別為戊○○及丙○○，跟他們沒有私人恩
    怨，而伊使用的手機門號是0000000000，另於98年4 月5 號
    上午11點24分有撥打電話給丙○○向她購買5 千元的海洛因
    ，當天有交易，地點應該是在土城中央路1 段的7-11，另於
    98 年4月7 號21點7 分，有撥打電話給丙○○向她購買5 千
    元，4 分之1 錢的海洛因，交易地點在板橋市南雅夜市，此
    外於98年4 月10號上午10點16分，有撥打電話給丙○○向她
    購買5 千元，4 分之1 錢的海洛因，交易地點在土城中央路
    1 段的7- 11 等語歷歷（見同上偵查卷宗第259 至260 頁）
    ，可見辛○○於附表一編號4 至6 所示之時間，撥打被告2
    人共同使用之電話與被告丙○○聯繫購買海洛因事宜，被告
    2 人於附表一編號4 至6 所示之地點，交付海洛因給辛○○
    ，並分收款項之情無誤。
  2.復參以(1)辛○○所使用之0000000000號行動電話於98年4 月
    5 日上午11時24分許有撥打給被告2 人所共用之0000000000
    號行動電話，並由一名女性接聽，通話內容為「B ：喂，你
    在做什麼？A ：沒有啊。B ：要起來嗎。A ：怎樣？你要喔
    ？B ：恩。A ：要，要等，我已經要給人了。B ：嗯？A ：
    我已經要給人了，你要，要等，這沒這麼多。B ：沒關係啊
    。A ：這沒這麼多。B ：沒關係。A ：你要，要等，我聯絡
    人，這樣。看你要等還是要先拿。B ：恩。A ：等，還是先
    拿一包去。B ：好。A ：等，還是先拿一包去。B ：先好了
    。A ：先喔。B ：恩。A ：這樣要麻煩你過來喔。不然你我
    等到…我先打給對方看對方現在在哪裡，差不多要我…。B
    ：嗯？什麼？A ：你聽的懂意思嘛？B ：聽不懂。A ：我已
    經聯絡人了，他現在是在半路還是在幹嘛我不知道，我打電
    話跟他確認一下。…」；(2)辛○○所使用之0000000000號行
    動電話於98年4 月7 日晚上9 時7 分許有撥打給被告2 人所
    共用之0000000000號行動電話，並由一名女性接聽，通話內
    容為「B ：喂。A ：喂他來這要一、二十分在附近而已。B
    ：他來這一、二十分，他來這一、二十分那就一、兩個鍾頭
    。A ：不用一、二個鍾頭，我不知道我先讓他到我這，你要
    多少，一樣嗎。B ：一樣。A ：好。」；(3)辛○○所使用之
    0000000000號行動電話於98年4 月10日上午10時16分許有撥
    打給被告2 人所共用之0000000000號行動電話，並由一名女
    性接聽，通話內容為「B ：喂，你那裡有4-1 嗎。A ：有啊
    。B ：你本身就有了嗎。A ：有…。B ：拿過來。A ：先拿
    4-1 過去嗎。B ：對啊。A ：阿現在他在路上了。B ：沒關
    係。A ：哦好啊。B ：多少。A ：5000。B ：5000。A ：本
    來6000。B ：5000啦，6000。A ：沒有啦我說出人家6000，
    出你5000。B ：好。A ：拜拜。」，此有上揭行動電話之通
    訊監察譯文表在卷可稽（見同上偵查卷宗第255 、254 及25
    6 頁），則徵之上開通訊監察譯文，並互核證人辛○○上開
    證詞，益徵被告戊○○與丙○○確實有於附表一編號4 至6
    所示之時間、地點販賣第一級毒品海洛因給辛○○之事實。
  3.另觀以扣案編號3 帳冊上記載4 月5 日「孟庭、9500（紅筆
    書寫）、欠4500（黑筆書寫）」、4 月7 日「孟庭、9500（
    紅筆書寫）」、4 月10日「孟庭、5000（紅筆書寫）」等字
    樣，此有編號3 帳冊扣案可稽，且有扣案編號3 帳冊影本附
    卷可參（見同上偵查卷宗第123 、124 、126 頁），可見其
    等間確實有交易毒品之情形。此外，雖編號3 帳冊記載4 月
    5 日及4 月7 日之金額與證人辛○○於偵查中具結所稱每次
    購買之金額不一致，惟因被告丙○○係負責記帳者，其既否
    認犯行，自無法由其供述瞭解金額記載是否採累進之情，反
    觀證人辛○○於偵查中證稱：每次購買4 分之1 錢的海洛因
    ，且金額均為5 千元，再細究上開通聯內容中顯示，賣方有
    表示給人家都算6 千，但給辛○○則算5 千元乙節，則以相
    同的數量且購買日期在一週的時間內，價格應相差不多，更
    可見其等每次交易毒品海洛因均為5 千元之情。
  4.又被告戊○○於偵查中亦自承：伊不太確定辛○○是不是「
    小庭」，因為有些人不會講全名，不說全名也不知道是誰，
    也不太確定0000000000電話使用者是不是「小庭」，因為號
    碼都記載手機內，如果是她，也是伊等幫她跟上面拿，伊沒
    有賺錢，但跟人家拿時，上游會多一些給伊等，伊等自己也
    有在使用等語不諱（見同上偵查卷宗第273 至274 頁），其
    於本院準備程序及審理中則坦承有販賣第一級毒品海洛因給
    辛○○，並供稱：大概知道辛○○是誰，而伊的綽號叫「小
    榮」之情（見本院卷(二)第175 頁），並佐以其於警詢、本院
    訊問程序及審理中亦曾自承：販賣毒品種類包括海洛因及安
    非他命，而因出門時，都只會帶1 支電話，所以係由丙○○
    幫忙接聽其他電話，再由被告戊○○交付之分工情形，詳於
    前述，另酌以辛○○與被告丙○○上開通訊監察譯文內容，
    可見被告丙○○接獲辛○○來電表示要購買海洛因後，被告
    丙○○會通知被告戊○○，並由被告戊○○交付毒品海洛因
    給辛○○，是被告戊○○就附表一編號4 至6 所示之販賣第
    一級毒品海洛因犯行與被告丙○○有犯意聯絡及行為分擔至
    明。
  5.至被告丙○○辯稱：不知道辛○○是誰，亦不知道辛○○為
    何會打電話到伊的手機裡，沒有販賣第一級毒品海洛因給辛○○云云。惟由辛○○於偵查中可以清楚指認被告丙○○之
    照片，並於上開時間撥打被告丙○○與戊○○共同使用之行
    動電話，且上開3 次電話接聽者均為女性，亦均無質問對方
    撥打錯誤，更遑論通話內容該接聽者表示出售給來電者（即
    買方）較出售給其他人便宜，甚至於編號3 的帳冊內有被告
    丙○○多次記載「孟庭」之名字，顯見被告丙○○上開辯解
    ，不可採信。
  (四)有關附表一編號7至8所示販賣給癸○○之犯罪事實部分：
  1.癸○○於偵查中具結證述：認識被告2 人，經警員提示照片
    後，指認編號4 、7 分別為戊○○及丙○○，跟他們沒有恩
    怨，又伊使用的行動電話是0000000000，於98年3 月28日上
    午10點21分許有跟丙○○通電話，但當天沒有跟丙○○購買
    安非他命，該通電話是在講毒品不好，要跟她換，該次毒品
    的購買毒品時間應該是那通電話前天，但詳細時間不記得，
    只知道跟她買了2 千元的安非他命，又於98年4 月11日上午
    9 點53分許有跟丙○○通電話，電話內容是跟她購買安非他
    命，大概1 小時後，丙○○叫伊去找她，伊就去她蘆洲家樓
    下找她，伊拿了2 千元給她，買了1 包，不知道多重等語明
    確（見同上偵查卷宗第224 至225 頁），其於本院審理中另
    證稱：伊綽號「阿杰」，丙○○叫伊「阿杰」及「小杰」，
    認識在庭的被告丙○○跟戊○○，小時候就認識戊○○，之
    後丙○○住到戊○○家，就認識丙○○，沒有跟他們講說伊
    名字的「杰」是那個字，跟他們沒有仇恨，又被告戊○○及
    丙○○兩個住在一起，伊是用號碼0000000000手機主動聯絡
    戊○○後，戊○○表示有安非他命，可以安排伊購買，電話
    裡面也有跟丙○○通過電話，談的內容就是要跟丙○○購買
    毒品，購買的條件有跟戊○○講，也有跟丙○○講，伊係直
    接跟他們買毒品，是丙○○把毒品交到伊手上，又因伊購買
    次數不只1 次，所以有無於98年3 月27日向被告購買2 千元
    的毒品，詳細日期並不清楚，雖於偵查中沒有提到3 月27日
    有交易的事實，但伊有表示於98年3 月28日這通電話中提到
    毒品不好，要換毒品，偵查中證述交易時間是該通聯的「前
    天」，至於所謂的「前天」是指「前天」還是「前一天」因
    距離購買的時間很遠，所以忘記，但會打這通電話是因為之
    前有跟她買毒品才會打，該次是丙○○換毒品給伊，又有關
    98年4 月11日的通聯記錄，該電話號碼是伊的電話，是跟丙○○的對話，是要買毒品，那時候說要買2 千元，但因為老
    婆在，所以沒有買，電話中說2 張，是伊要去跟人家借錢，
    但沒有借到，雖然有去，跟他們說要賒帳，但丙○○沒有答
    應，另伊跟丙○○拿到的毒品是安非他命之情（見本院卷第
    111 至114 頁），可見證人癸○○確實有於98年3 月28日前
    ，撥打被告2 人共用之電話聯繫購買第二級毒品甲基安非他
    命事宜，坦妥後，取得第二級毒品甲基安非他命，嗣因毒品
    品質不佳，遂於98年3 月28日再次撥打電話，且其有於附表
    一編號2 所示之時間撥打電話跟被告丙○○詢問2 千元之甲
    基安非他命，惟證人癸○○有無取得附表一編號2 所示毒品
    乙節，已有翻異前詞之情形。按證人為迴護被告說詞，乃人
    情之常，惟衡以證人癸○○於98年4 月21日被警察查獲，其
    單獨接受警員詢問後，之後又單獨接受檢察官訊問，當時較
    無機會與被告2 人接觸，亦無餘暇思索是否藉詞掩飾被告2
    人罪行之際，明確證稱與被告丙○○電話聯絡後，有前往被
    告2 人住處，買了2 千元的甲基安非他命，不知道重量多少
    等相關細節，而證人癸○○於偵查至本院審理到庭作證止，
    相隔甚久，難謂其非無串供迴護之虞，是以證人癸○○於偵
    查時在前開環境因素所為之陳述，自具有極高度之可信性。
    另徵之證人癸○○於本院審理中改稱：沒有借到錢，而被告
    丙○○不同意賒帳，所以沒有買到云云，惟觀之證人癸○○
    與被告丙○○之下列電話監聽譯文顯示，證人癸○○並未表
    示沒有錢支付，亦未與被告丙○○討論可否賒帳之情節，由
    證人癸○○大費周章從林口跑到被告2 人住處之舉，若真是
    要賒帳，此關係可否交易成功，癸○○豈有不於電話聯繫中
    先說明之理，遑論證人癸○○於本院審理中表示：於審理中
    的記憶較清楚云云，惟按一般經驗法則，人之記憶會隨時間
    久遠而淡薄，證人癸○○並未說明其為何距離事發較遠的期
    間記憶反而較清楚，是其於本院審理中就此部分所證，應為
    迴護被告之詞，自不足採。
  2.另稽(1)癸○○所使用之0000000000號行動電話於98年3 月28
    日上午10時21分許有撥打給被告2 人共同使用之0000000000
    行動電話，並由一名女性接聽，通話內容為「B ：喂。A ：
    你在幹嘛。B ：我在網咖。A ：阿你沒有上班喔。B ：沒有
    。A ：啊你多不來找我。B ：啊約，還沒。A ：還有很多。
    B ：還有。A ：不方便講話。B ：不是我在網咖。A ：快一
    點你也太慢了。B ：告腰（台語）。A ：有給你太多了。B
    ：不是，因為我昨天才那個回來，才剛開始，我在公司沒辦
    法，很難。A ：很難就對了喔。B ：嗯。A ：好啦，可以嗎
    ，如不行拿來換。B ：如果不行就拿去換了。」，(2)癸○○
    所使用之0000000000號行動電話於98年4 月11日上午9 時53
    分許有撥打給被告2 人共同使用之0000000000行動電話，並
    由一名女性接聽，通話內容為「B ：喂，姐，你有辦法幫我
    拿上來嘛？A ：拿到哪？B ：林口啊。A ：那你怎麼不過來
    ？B ：我老婆在啊。A ：什麼？B ：我老婆在啊。A ：喔，
    是喔，多少？B ：嗯…我這裡是剩兩張，晚一點還有錢。A
    ：你說什麼？B ：我這裡是剩兩張，就是我晚一點還有錢。
    A ：然後呢？B ：想要先拿兩張。A ：看你阿，到時後再補
    到夠還是怎樣。B ：好阿，也是先拿兩張的東西。A ：然後
    你再拿過來的時候，我再把你剩的東西補到夠，這樣好不好
    ？B ：不是說…你不是說兩千拿，兩千拿，變成七千的量這
    樣。A ：對。B ：那可以喔？A ：對。不過要今天喔，你等
    明天就沒辦法，就是要當日這樣，這樣看你阿。B ：但是我
    …晚上我拿到錢，你不是又要走一次？A ：你說什麼？B ：
    晚上我拿到錢，你不是又要走一次？A ：沒關係阿。B ：真
    的假的阿？A ：沒關係阿，我不能走你不會走喔？B ：好阿
    ，你什麼時候可以到？A ：我現在先看有沒有空，我現在在
    忙耶，你有很趕嗎？B ：因為我等一下要跟我老婆出去。A
    ：好好好，那問小龍，你那裡我不能去，我先問小龍一下。
    B ：好。」，此有通訊監察譯文在卷可憑（見同上偵查卷宗
    第161 、165 頁），則觀之上開通訊監察譯文，並互核證人
    癸○○上開偵查中之證詞，益徵證人癸○○有於附表一編號
    7 、8 所示之時間、地點向被告戊○○及丙○○購買第二級
    毒品甲基安非他命之事實至明。
  3.復參之扣案編號3 帳冊上記載3 月28日「阿傑0.3 、2000」
    、4 月11日「阿傑0.34、2000」等字樣，此有編號3 帳冊1
    本扣案可稽，且有扣案編號3 帳冊影本附卷可參（見同上偵
    查卷宗第119 、126 頁），而證人癸○○於本院審理中亦證
    稱：丙○○都叫伊「阿杰」、「小杰」，而伊並沒有說明名
    字的「杰」是那個字，已於前述，而而「阿杰」與「阿傑」
    發音均相同，足認其等間確實有交易毒品之情形。
  4.再稽被告戊○○於偵查中亦自承：癸○○應該是伊朋友，但
    伊不知道全名，又伊有幫癸○○跟人家拿過，但對於98年4
    月11日之通訊監察譯文的那通電話沒有印象等情不諱（見同
    上偵查卷宗第275 頁），其於本院準備程序及審理中復坦承
    ：有販賣第二級毒品甲基安非他命給癸○○，又伊有介紹癸○○撥打0000000000、0000000000的電話可以拿到安非他命
    ，另癸○○會打電話給伊，如果伊人在外面，就會叫他打電
    話給丙○○，伊再打電話給丙○○問說阿杰要拿多少錢，拜
    託丙○○拿給他之情（見本院卷第114 背面、175 背面頁）
    ，益徵被告戊○○有於上開時、地與被告丙○○共同販賣第
    二級毒品給癸○○之事實。
  5.至被告丙○○於偵查中辯稱：伊不認識癸○○，對於癸○○
    有跟伊通話過也沒有印象云云，然其於本院審理中則坦認：
    卷內所附通聯之內容係伊與癸○○對話無誤之情（見本院卷
    (二)第114 頁），惟由癸○○於偵查中可以清楚指認被告丙○○之照片，並表示被告2 人居住一起，且稱卷附通訊監察譯
    文之時間均係其與被告丙○○通話，電話內容分別表示毒品
    品質不佳，接聽者對答過程稱可以拿回來退等細節，另酌以
    於98年3 月28日之通話內容，顯示被告丙○○撥打電話給癸○○詢問人在何處、做何事及為何不來找她，顯見被告丙○○上開辯解，不可採信。
  (五)有關附表一編號9至10所示販賣給乙○○之犯罪事實部分：
  1.證人乙○○於偵查中證述：伊認識戊○○、丙○○，分別叫
    他們「小榮」、「姊姊」，與他們沒有恩怨，「0000000000
    」係伊所使用的手機，另於98年4 月6 日凌晨0 點16分許，
    有跟戊○○講電話，當天也有拿到2千 元、應該是0.4 公克
    毒品，是在他蘆洲市○○○路家早餐店，此外於98年4 月9
    日晚上7 點33分許，有跟被告2 人購買毒品，是當天晚上拿
    ，也是拿1 千元，伊平常毒品的來源就是被告2 人，打電話
    給他們也不一定是誰接，跟他們兩人其中任何一人拿都可以
    等語歷歷（見同上偵查卷宗第227 至229 頁），其於本院審
    理中具結證稱：伊經由朋友介紹認識在庭的兩位被告，先認
    識女的，跟被告2 人沒有仇恨，又伊有施用毒品，00000000
    00是伊之前的電話，伊會打電話給他們，都是女的接的比較
    多，很少跟戊○○講電話，他們在電話中直接叫伊名字乙○○，他們知道伊名字，伊於偵查中作證內容實在等語（見本
    院卷(二)第114 背面至115-1 頁），可見乙○○分於附表一編
    號9 、10所示之時間，分別撥打被告2 人共同使用之電話與
    被告戊○○、丙○○聯繫購買甲基安非他命事宜，被告2 人
    於附表一編號9 、10所示之地點，交付甲基安非他命給乙○○，並分收款項之情無誤。
  2.又佐以(1)乙○○所使用之0000000000號行動電話於98年4 月
    6 日凌晨0 時16分許有撥打給被告2 人共同使用之00000000
    00行動電話，並由一名男性接聽，通話內容為「B ：有了嗎
    ？A ：有了，不過這個你的標準，到底行不行我不確定。B
    ：怎麼說？A ：我試是沒味道又有效果，不過你的標準我不
    確定。B ：你說這樣我很不好意思。A ：東西我沒有騙你，
    真的你的標準我不敢確定。我說的話應該是可以。B ：好啦
    ，我過去，不行再說。A ：你要多少？B ：2 張啊。…」；
    (2)乙○○所使用前述行動電話於98年4 月9 日晚上7 時33分
    許撥打被告2 人共同使用之前述電話，並由一名女性接聽，
    通話內容為「B ：喂。A ：怎樣你講。B ：你誰。A ：我啦
    。B ：你是輪流接的。A ：怎樣。B ：拿1 千。A ：好。B
    ：到打給你。」、於同日晚上7 時40分許上開電話通話內容
    為「B ：喂，我中午去拿你知道嗎。A ：我知道。B ：你拿
    一樣的。A ：好。B ：我馬上到。」，此有通訊監察譯文在
    卷可憑（見同上偵查卷宗第219 至220 頁），則觀之上開通
    訊監察譯文，並互核證人乙○○上開證詞，益徵證人乙○○
    有於附表一編號9 至10所示之時間、地點向被告戊○○與丙○○購買第二級毒品甲基安非他命之事實至明。
  3.另衡以扣案編號3 帳冊上記載4 月6 日「建明0.15、1000、
    欠1000」、4 月9 日「建明0.23、1000」等字樣，此有編號
    3 帳冊扣案可稽，且有扣案編號3 帳冊影本附卷可參（見同
    上偵查卷宗第124 、125 頁），可見其等間確實有交易毒品
    之情。
  4.被告戊○○於偵查中亦自承：乙○○應該是伊朋友，但不知
    道他的全名，又於98年4 月6 日凌晨0 時16分許，有接到乙○○來電，這通電話伊有印象，那天因為上面給伊多一些自
    己吃，所以有先給他，錢之後再跟伊收，另於98年4 月9 日
    ，伊也有販賣安非他命給乙○○之情不諱（見同上偵查卷宗
    第276 頁），其於本院準備程序及審理中復坦承：有販賣第
    二級毒品甲基安非他命給乙○○，而伊家樓下旁邊就是早餐
    店等情明確（見本院卷(一)第18背面、第72背面及本院卷(二)第
    115-1 、175背面至176頁），益徵被告戊○○有於上開時、
    地販賣第二級毒品給乙○○之事實。
  5.至被告丙○○雖於偵查中辯稱：沒有印象有販賣毒品給吳建
    民云云，然其於於本院審理中則坦認：伊認識乙○○，電話
    都是伊接的等語（見本院卷(二)第115-1 頁），顯見被告丙○○前後供述不一致，是其所辯，已難遽信。復觀之被告丙○○坦認有接聽乙○○來電，並參以被告丙○○與乙○○之通
    訊監察譯文內容，其等業已談妥購買金額及交付時間一節，
    且佐以被告丙○○記載乙○○購買毒品之日期、金額等帳目
    ，綜觀上開情節，堪認被告丙○○所辯，係推諉卸責之詞，
    不足採信。
  (六)有關附表一編號11至12所示販賣給壬○○之犯罪事實部分：
  1.證人壬○○於偵查中具結證稱：伊認識阿榮且見過丙○○，
    但不認識丙○○，與被告2 人並沒有冤仇，電話號碼000000
    0000號是伊在使用，又於98年4 月5 日晚上11時25分許，有
    打電話表示朋友要一半，該朋友是指伊，因伊沒有錢，想要
    他多給一點，伊當時係跟他買1 千元，重量不清楚，是1 小
    包，而交易時間是隔日凌晨1 、2 點，地點應該是在他家附
    近，於98年4 月6 日0 點31分許，伊再撥電話告知已經到他
    家附近的便利商店，另於98年4 月10日上午10點55分許，伊
    有打電話表示要先還他1 千元，並且拿2 張，是要跟他買安
    非他命，當天也有交易到，買了2 千元的安非他命，地點一
    樣在他家附近的便利商店，交易的時間已經是中午，同樣也
    是1 小包，不知道重量，伊只有跟他買過2 次等語歷歷（見
    同上偵查卷宗第178 至179 頁），其於審理中亦證陳：知道
    被告2 人叫伊「小璁」、「阿璁」，因之前的勒戒，所以認
    識被告戊○○，也見過被告丙○○1 次，是在被告戊○○家
    附近，當時係被告戊○○載被告丙○○過來的，又伊有跟戊○○買過安非他命，是直接跟被告戊○○接觸，不是請他們
    跟別人買，之前在偵查中，檢察官有提示通聯紀錄給伊看，
    伊當時所講的話實在，0000000000是伊使用的電話等情（見
    本院卷第137 至138 頁），足認壬○○有於上開時、地與被
    告戊○○聯繫購買第二級毒品甲基安非他命之事實。
  2.又佐以(1)壬○○所使用之0000000000號行動電話於98年4 月
    5 日晚上11時25許有先傳簡訊給被告戊○○所使用之000000
    0000行動電話，簡訊內容為「對了！我朋友要半！可嗎？」
    ，其於同日晚上11時41分許上開電話亦有通話，通話內容為
    「A ：喂，怎樣？B ：我說要幫我朋友拿一半。A ：我知道
    阿，我在等人家來，我那個時候本來要去跟人家拿，結果人
    家說要送來，還沒到。B ：現在還沒有就對了。A ：對阿，
    你等一下好不好。B ：好阿，要不然你OK的時候再打給我。
    A ：好，掰掰。」、於4 月6 日凌晨0 時12分許上開電話通
    話內容為「A ：可以過來。B ：OK，掰掰。」、於4 月6 日
    凌晨31分許上開電話通話內容為「A ：怎樣。B ：我要到了
    。A ：我早就到樓下等你了。是喔，這麼快喔，掰掰。」；
    (2)壬○○所使用之0000000000號行動電話於98年4 月10日上
    午10時55許有先傳簡訊給被告戊○○所使用之0000000000行
    動電話，簡訊內容為「榮：我已經領到三千薪資了！可以先
    還你一千，然後讓我拿兩張！不行的話，就還你兩千，我拿
    一張！」，嗣於同日上午11時22分許，被告戊○○所使用之
    上揭行動電話回傳簡訊給壬○○所使用之前述行動電話，簡
    訊內容為「都好，但是要等我從土城回來，大約二十五分鐘
    」，之後壬○○於同日中午12時41分許復回簡訊，簡訊內容
    為「我拿兩張還你一張！現在出門！謝謝」，其於同日下午
    1 時5 分許上開電話亦有通話，通話內容為「A ：喂。B ：
    下來了。A ：等我，我在拿東西。」，此有通訊監察譯文在
    卷可稽（見同上偵查卷宗第175 至177 頁），則觀之上開通
    訊監察譯文，並互核證人壬○○上開證詞，亦見證人壬○○
    有於附表一編號11、12所示之時間、地點向被告戊○○購買
    第二級毒品甲基安非他命之事實至明。
  3.復觀之扣案編號3 帳冊上記載4 月6 日「阿聰0.25、1000、
    宜蘭」、4 月10日「阿聰0.39、2000」等字樣，此有編號3
    帳冊扣案可稽，且有扣案編號3 帳冊影本附卷可參（見同上
    偵查卷宗第124 、126 頁），而證人壬○○於本院審理中亦
    證稱：他們都叫伊「小璁」「阿璁」，而「阿璁」與「阿聰
    」發音均相同，堪認其等間確實有交易毒品之情形。
  4.被告戊○○於偵查中亦自承：伊不知道壬○○全名，又對於
    98年4 月5 日晚上11時25分許，電話號碼0000000000號的使
    用人有打電話給伊是否要安非他命，沒有印象，但於98年4
    月10上午前述電話使用人有傳簡訊給伊要買安非他命等語不
    諱（見同上偵查卷宗第275 頁），其於本院準備程序及審理
    中復坦承：有販賣第二級毒品甲基安非他命給壬○○等情明
    確（見本院卷(一)第18背面、第72背面及本院卷(二)第138 、17
    6 頁），益徵被告戊○○有於上開時、地販賣第二級毒品給
    壬○○之事實。
  5.至被告丙○○於偵查及本院準備程序中辯稱：伊不認識壬○○等詞，且證人即被告戊○○於本院審理中具結證述：被告
    丙○○沒有出錢買毒品，也沒有交付毒品給他人，僅有幫忙
    接電話，扣案帳冊是丙○○的筆跡，因伊在外面，所以請丙○○幫忙記帳，丙○○記載的內容有的知道，有的不知道，
    上面有「尚欠」、「清」這些也是伊叫丙○○記，與丙○○
    並沒有合夥賣毒品，但賺的毒品有分丙○○，又伊知道丙○○有跟癸○○推銷毒品等詞（見本院卷(二)第172 頁至173 背
    面），惟其於偵查中亦證述：丙○○負責接電話跟買家聯絡
    ，伊負責運送毒品交易，又扣案的帳冊是伊與丙○○販賣毒
    品的紀錄，伊毒品來源係向綽號「阿嘉」等人購入等語綦詳
    （見同上偵查卷宗第29、148 頁），其於本院羈押庭訊問程
    序中陳稱：帳冊所記載的大部分是伊去幫忙購買安非他命，
    但有一小部分是丙○○去幫他們買，又有時候是伊交付毒品
    ，有時候是丙○○交付毒品，至於打電話來買毒品有時候由
    伊接聽，有時候由丙○○接聽，伊與丙○○藉此方式取得自
    己施用之毒品等情（見本院羈押卷第4 頁），又稽被告丙○○於警詢及偵查中自承：安非他命毒品是伊向住在板橋綽號
    「阿弟仔」所購買，每天都會跟「阿弟仔」購買，每次購買
    大約8 公克，價錢約1 萬元左右，交易地點在板橋、新莊及
    三重地區，海洛因毒品是戊○○向朋友購買，扣案帳冊記載
    朋友叫伊購買毒品的金額，又伊有與戊○○一起進貨、一起
    出貨，而伊買0.3 、0.4 公克，給人家約0.2 公克就是賺毒
    品施用等語（見同上偵查卷宗第13至14、19、149 、151 頁
    ），則由被告丙○○參與接聽電話、與買主洽談毒品種類、
    數量、甚至推銷毒品，尚自行販入毒品甲基安非他命部分貨
    源，藉此謀得毒品施用，並賺取差價，且聯絡戊○○運送交
    付成交之毒品，有時亦自行交付之情，是被告丙○○與被告
    戊○○就販賣毒品之行為均有犯意聯絡及行為分擔，應論以
    共同正犯。再者，被告丙○○與戊○○為男女朋友關係，且
    同居一處，除在戊○○無法或不便接聽電話時，負責接聽電
    話，且轉達購買者之金額、數量等事宜，何況其與庚○○、
    癸○○之前述通話內容，分別可知被告丙○○有分裝毒品、
    對於買家表示毒品品質有問題，自行決定可以退換之情形，
    而其與辛○○之前述通話內容，亦可知被告丙○○有告知其
    所持有毒品是否足夠對方所欲購買之數量及決定販賣價格之
    舉，詳見於前，被告丙○○對於有與被告戊○○共同販賣毒
    品海洛因、甲基安非他命之犯行，被告丙○○難推諉不知。
    又稽其在帳冊內尚知記載壬○○購買毒品之數量及金額，若
    僅係單純幫忙記帳，不知所記之內容為何意，如何擔保帳簿
    記載之正確性及確認其與被告戊○○藉此賺取之差額即其等
    可施用之數量，可見被告丙○○就此所辯，亦不足採。
  (七)有關附表一編號13所示販賣給甲○○之犯罪事實部分：
  1.證人甲○○於偵查中具結證稱：伊只認識戊○○，跟被告2
    人沒有私人恩怨，又伊使用的手機門號是0000000000，於98
    年4 月4 日晚間9 點4 許，有撥打電話給綽號「小榮」的人
    說要2 千元的安非他命，這一通電話是戊○○接的，之後就
    去戊○○蘆洲住處找他等語明確（見同上偵查卷宗第222 頁
    ），其於本院審理中證述：伊從小時候就認識戊○○，但沒
    有見過丙○○，伊跟戊○○沒有仇恨，之前在偵查中所述為
    實在，伊於98年4 月所使用的手機是0000000000，他們叫伊
    「孟鴻」，98年4 月4 日通聯內容是在講2 千元安非他命的
    事情，伊在被告戊○○他家附近拿到，但不知道重量多少，
    施用的結果有安非他命的感覺等語綦詳（見本院卷(二)第138
    背面至139 背面頁），顯見甲○○於附表一編號13所示之時
    間，撥打被告戊○○使用之電話與被告戊○○聯繫購買甲基
    安非他命事宜，被告戊○○亦於附表一編號13所示之地點，
    交付甲基安非他命給甲○○，並分收款項之情無誤。
  2.又佐以甲○○所使用之0000000000號行動電話於98年4 月4
    日晚上9 時4 分許有撥打給被告戊○○所使用之0000000000
    行動電話，並由一名男性接聽，通話內容為「B ：喂，小龍
    ，我孟鴻。我現在拿兩千元好不好？A ：不過我不知道我這
    有沒有耶。B ：是怎樣不知道？A ：我先看一看，我等一下
    打給你，好不好。B ：好。你馬上打給我。A ：好。」、於
    同日晚上9 時6 分許上開電話通話內容為「B ：喂，小龍。
    A ：是你要的嘛？B ：嗯？A ：是你要的嗎？B ：什麼？A
    ：你要的喔？B ：恩啊，我拿兩千你那邊有嗎？A ：你自己
    要的喔？B ：恩。A ：有阿。…B ：好嗎？A ：好啦，我知
    道啦。你現在上來喔？B ：我現在跟阿富拿一下錢，我等一
    下就到好不好。A ：好阿。B ：過去你家還是怎樣？A ：你
    過來我家樓下阿。…」、於同日晚上9 時41分許上開電話通
    話內容為「B ：喂，我在樓下。A ：好。」，此有通訊監察
    譯文在卷可稽（見同上偵查卷宗第208 至209 頁），則觀之
    上開通訊監察譯文，並互核證人甲○○上開證詞，益徵證人
    甲○○有於附表一編號13所示之時間、地點向被告戊○○購
    買第二級毒品甲基安非他命之事實至明。
  3.另參以扣案編號3 帳冊上記載4 月4 日「孟宏0.5 、2000」
    等字樣，此有編號3 帳冊1 本扣案可稽，且有扣案編號3 帳
    冊影本附卷可參（見同上偵查卷宗第123 頁），而證人甲○○於本院審理中亦證稱：他們都叫伊「孟鴻」，而「孟鴻」
    與「孟宏」發音均相同，足認其等間確實有交易毒品之情形
    。
  4.被告戊○○於偵查中亦自承：甲○○應該是伊朋友，因伊不
    知道孟鴻全名，又伊對於98年4 月4 日晚上9 時6 分許的那
    通電話有印象，因為當天伊不確定數量夠不夠之情（見同上
    偵查卷宗第275 頁），其於本院準備程序及審理中復坦承：
    有販賣第二級毒品甲基安非他命給甲○○等情明確（見本院
    卷(一)第18背面、第72背面及本院卷(二)第140 、176 背面頁）
    ，益徵被告戊○○有於上開時、地販賣第二級毒品給甲○○
    之事實。
  5.至被告丙○○辯稱：伊不認識甲○○云云。惟被告丙○○確
    實與戊○○對於販賣毒品海洛因、甲基安非他命之犯行，有
    犯意聯絡及行為分擔，已於前述，復參以被告丙○○在帳冊
    內尚知記載甲○○購買毒品之數量及金額，若僅係單純幫忙
    記帳，不知所記之內容為何意，如何擔保帳簿記載之正確性
    及確認其與被告戊○○藉此賺取之差額即其等可施用之數量
    ，可見被告丙○○就此所辯，自不足採。
  (八)有關附表一編號14至15所示販賣給丁○○之犯罪事實部分：
  1.證人丁○○於偵查中具結證述：伊有施用安非他命，安非他
    命係向綽號「阿榮」的男子購買，並不知道本名，經警方提
    示照片，可以確認編號4 「戊○○」就是「阿榮」，而伊並
    不認識丙○○，又伊使用的手機門號是0000000000號，於98
    年4 月7 日凌晨1 點31分許，在電話中表示要處理1 千，就
    是要買安非他命，當天交易地點係在被告戊○○蘆洲永安南
    路住處附近，另於98年4 月10日上午10點51分許，在電話中
    說要拿2 千元，也是要買安非他命，交易地點是在板橋市大
    漢橋下等情綦詳（見同上偵查卷宗第239 至241 頁），其於
    本院審理中亦具結證稱：伊認識被告戊○○，係經由朋友介
    紹，沒有看過被告丙○○，之前在偵查中所述實在，兩次交
    易的地點不一樣，又伊跟被告戊○○沒有仇恨等情明確（見
    本院卷(二)第140 背面、140-1 頁），足見丁○○於附表一編
    號14、15所示之時間，撥打被告戊○○使用之電話與被告戊○○聯繫購買甲基安非他命事宜，被告戊○○亦於附表一編
    號14、15所示之地點，交付甲基安非他命給丁○○，並分收
    款項之情無誤。
  2.又佐以(1)丁○○所使用之0000000000號行動電話於98年4 月
    7 日凌晨1 時31分許有撥打給被告戊○○所使用之00000000
    00行動電話，並由一名男性接聽，通話內容為「A ：喂。B
    ：喂，阿龍喔。不好意思，我想說不然，能不能處理個一千
    塊給我好了。A ：好。？B ：因為我身上也只有帶五千塊而
    已。」、於同日凌晨1 時36分許上開電話通話內容為「B ：
    喂，我到了。A ：好，下去了。B ：好，掰掰。」；(2)丁○○所使用之0000000000號行動電話於98年4 月10日上午10時
    51分許有撥打給被告戊○○所使用之0000000000行動電話，
    並由一名男性接聽，通話內容為「A ：喂。B ：喂，阿榮，
    我想說跟你拿2000方便。A ：可以啊。B ：那我等一下過去
    。A ：你說等一下是什麼時候。B ：大約半個小時。A ：半
    小時到還是怎樣。B ：對。A ：要從那邊過來。B ：我從臺
    北。A ：臺北那邊。B ：現在在萬華。A ：可能要晚一點，
    我現在要去土城，回來差不多一個鐘頭。B ：你要一個鐘頭
    。A ：還是你要到板橋的大漢橋下。B ：也可以。A ：那我
    現在要出門，你差不多20分鐘到。B ：可以，OK，你說大漢
    橋過來板橋這邊。A ：對，過板橋。B ：好。A ：我們那邊
    相等。」、於同日上午10時51分許上開電話通話內容為「B
    ：喂，你多久到。A ：快到了。B ：我停紅綠燈，萊爾富過
    紅綠燈。A ：好。」，此有通訊監察譯文在卷可憑（見同上
    偵查卷宗第237 頁），則觀之上開通訊監察譯文，並互核證
    人丁○○上開證詞，益徵證人丁○○有於附表一編號15至16
    所示之時間、地點向被告戊○○購買第二級毒品甲基安非他
    命之事實至明。
  3.另衡以扣案編號3 帳冊上記載4 月8 日「俊明0.19、1000」
    、4 月10日「俊明0.4 、2000」等字樣，此有編號3 帳冊扣
    案可稽，且有扣案編號3 帳冊影本附卷可參（見同上偵查卷
    宗第125 、126 頁），而被告丙○○於本院審理中表示：伊
    不記得是否當天記帳或隔天才記一節，已於前述，但由被告
    丙○○就此交易所記帳乙節以觀，更可見其等間確實有交易
    毒品之情。
  4.被告戊○○於偵查中亦自承：伊不知道丁○○全名，但於98
    年4 月7 日及98年4 月10日有分別販賣1 千、2 千之毒品安
    非他命給他，第一次交易地點已經忘記，但於98年4 月10日
    當天因跟上游約在板橋大漢橋下面見面，所以就跟丁○○約
    在那邊等情不諱（見同上偵查卷宗第274 至275 頁），其於
    本院準備程序及審理中復坦承：有販賣第二級毒品甲基安非
    他命給丁○○等情明確（見本院卷(一)第18背面、第72背面及
    本院卷(二)第140-1 、176 背面頁），益徵被告戊○○有於上
    開時、地販賣第二級毒品給丁○○之事實。
  5.至被告丙○○於偵查中辯稱：不認識丁○○云云。惟被告丙○○確實與戊○○對於販賣毒品海洛因、甲基安非他命之犯
    行，有犯意聯絡及行為分擔，已於前述，復參以被告丙○○
    在帳冊內尚知記載丁○○購買毒品之數量及金額，若僅係單
    純幫忙記帳，不知所記之內容為何意，如何擔保帳簿記載之
    正確性及確認其與被告戊○○藉此賺取之差額即其等可施用
    之數量，足見被告丙○○就此所辯，不可採信。
  (九)復警方於前述時、地起出之附表三編號1 所示之白色粉末3
    小包（合計淨重3.28公克，合計純質淨重0.70公克）經送請
    法務部調查局鑑定結果，該白色粉末3 小包均含第一級毒品
    海洛因成分，亦有法務部調查局鑑定書1 紙在卷可按。；附
    表三編號2 所示扣案之白色結晶塊4 小包（淨重5.5480公克
    ，取樣0.0002公克鑑定用罄，驗餘淨重5.5478公克）經送請
    交通部民用航空局航空醫務中心鑑定結果，該白色細結晶4
    小包含第二級毒品甲基安非他命成分，亦有交通部民用航空
    局航空醫務中心鑑定書1 紙在卷可按（見同上偵查卷宗第28
    5 頁）。復有同屬其等所有如附表三編號4 至7 所示之供其
    秤重及預備供其持有分裝毒品之毒品分裝器1 組、電子磅秤
    2 台、分裝杓8 支及分裝袋5 包、附表二編號八所示之供其
    等販毒記帳之帳冊3 本、附表三編號9 至12所示供其等聯絡
    販毒之行動電話共4 具（各含SIM 卡1 張，共計SIM 卡4 張
    ）扣案足憑，且有查獲過程及扣案物品照片10幀在卷可稽。
  (十)綜上所述，被告戊○○及被告丙○○有分別向上游「阿嘉」
    、「富源」、「阿弟仔」販入毒品，再加以分裝，以其所使
    用如附表三編號9 至12所示之行動電話為聯絡電話，接受買
    家來電，或由被告戊○○接聽，或由被告丙○○接聽，電話
    中聯絡約定購買毒品種類、價額及交易地點後，分別於如附
    表一編號1 至15所示之時間、地點，或由被告戊○○交付，
    或由被告丙○○交付，並收取價金，以此方式販賣毒品，而
    從中賺取差價及毒品以牟利，是其等營利之意圖甚明，且其
    等具有犯意聯絡及行為分擔之情形無訛。
  乙、有關轉讓毒品部分：
  一、有關附表二編號1 所示轉讓禁藥之犯罪事實部分：
  (一)雖證人乙○○於偵查中證述：「（98年4 月3 日18點57分許
    ，是否撥打電話給被告二人，說要借一張，對方說0.2 不會
    很少，是否在講買安非他命的事情？）是。」、「（是買10
    00元0.2 公克的安非他命？）是。」，這通電話是跟丙○○
    通話，在打完電話後就出發，約晚上7 、8 點時，約在蘆洲
    市○○○路丙○○家附近，不記得向誰拿等語（見同上偵查
    卷宗第227 至228 頁），可知乙○○證述於上開時、地與丙○○交易毒品甲基安非他命之情。衡諸常情有施用毒品者，
    其對於購買毒品之次數、時間、地點、交易數量、交易對象
    或無償取得毒品之情況等相關細節往往因時隔久遠而記憶模
    糊致未能明確陳述，實難期待其能於事後完整清晰證述，況
    由前述通話內容有談到「借一張」之詞，而警員設問之方式
    僅以是否係講買毒品，亦侷限證人只能回答是否之情，是有
    關證人乙○○究竟是購買毒品或無償取得毒品仍有審究之必
    要。
  (二)復觀之乙○○所使用之0000000000號行動電話於98年4 月3
    日晚上6 時57分許有撥打給被告2 人共同使用之0000000000
    行動電話，並由一名女性接聽，通話內容為「B ：喂，你可
    以再給我一千塊嘛？A ：什麼阿？B ：再跟你借一千。A ：
    借多少？B ：一張就好。A ：借一張喔？B ：你要請我喔？
    A ：有阿，我就跟你說要請你了。B ：這樣真的要跟你借一
    千。A ：不用，不用借，我就跟你說我請你。B ：你的請都
    是借。A ：怎麼會，一樣是一千元的。B ：一千元也要多一
    點。A ：我跟你說真的是一千的，不會騙你。B ：那一千元
    都很少。A ：不會，02哪會少。B ：幹你娘，02這麼少。A
    ：真的02阿。B ：再多一點，03。A ：真的02阿，不會騙你
    ，再來就要花錢，不會騙你。B ：都自己人，說這樣。A ：
    好啦，不跟你說了。B ：好啦，我快到了。」，此有通訊監
    察譯文在卷可憑（見同上偵查卷宗第219 頁），則觀之上開
    通訊監察譯文，可見乙○○有於附表二編號1 所示之時間、
    地點因被告丙○○無償轉讓而取得甲基安非他命之事實。
  (三)另衡以扣案編號3 帳冊上記載4 月3 日「建明0.3 、請」等
    字樣，此有編號3 帳冊扣案可稽，且有扣案編號3 帳冊影本
    附卷可參（見同上偵查卷宗第122 頁），益徵被告丙○○有
    參與轉讓毒品並與被告戊○○有犯意聯絡之情。
  (四)又有關附表二編號1 之轉讓毒品部分，業據被告戊○○於偵
    查及本院準備程序中均自承不諱，甚至於本院審理中供稱：
    所謂的「請」就是給他們東西，沒有要錢等語（見本院卷(一)
    第18背面、第72背面及本院卷(二)第179 至17 9背面頁），復
    酌以被告戊○○與被告丙○○有前述分工模式，其等分別販
    入第二級毒品甲基安非他命，共同賺取差價或施用之量，既
    於前述，被告丙○○轉讓毒品無非係為拓展及穩定客源，足
    見其等就轉讓第二級毒品甲基安非他命有犯意聯絡及行為分
    擔，再稽被告戊○○於本院審理中亦證稱：「（乙○○說你
    請他，是丙○○請他，還是你請他？）是我請。」（見本院
    卷(二)第179 頁），益徵被告戊○○有於上開時、地與被告丙○○共同轉讓毒品之情。
  二、有關附表二編號2 所示轉讓禁藥之犯罪事實部分：
  (一)徵之證人乙○○於偵查中證稱：於98年4 月10日上午10點53
    分許，有撥打電話給被告戊○○，這次被告戊○○請伊安非
    他命，沒有收錢等語綦詳（見同上偵查卷宗第228 頁），其
    於本院審理中另證稱：於偵查中所述實在等語（見本院卷(二)
    第115 頁），可見被告戊○○有於附表二編號2 所示之時、
    地無償轉讓第二級毒品甲基安非他命給乙○○之情。
  (二)復稽乙○○所使用之0000000000號行動電話於98年4 月10日
    上午10時53分許有撥打給被告2 人共同使用之0000000000行
    動電話，並由一名男性接聽，通話內容為「A ：喂。B ：喂
    ，你放在消防栓就好還是怎樣。A ：喂你說什麼。B ：你放
    在消防栓就好。A ：好，拜拜。」，則觀之上開通訊監察譯
    文，可見乙○○有於附表二編號2 所示之時間、地點因被告
    戊○○無償轉讓而取得甲基安非他命之事實。
  (三)另參以扣案編號3 帳冊上記載4 月11日「建明0.25、請」等
    字樣，此有編號3 帳冊扣案可稽，且有扣案編號3 帳冊影本
    附卷可參（見同上偵查卷宗第126 頁），而被告丙○○於本
    院審理中供稱：伊不記得有關帳冊之內容是否當天記或隔天
    才記之情，亦於前述，由上開帳冊確實有無償給乙○○及數
    量之相關記載，益徵被告戊○○有於附表二編號2 所示之時
    間、地點無償轉讓甲基安非他命給乙○○之事實。
  (四)復由被告戊○○於偵查中亦自承：於98年4 月10日有拿毒品
    給乙○○之情（見同上偵查卷宗第276 頁），又觀之其等之
    通聯內容可知，被告戊○○係將毒品放在消防栓，再由乙○○取走之情節，則其2 人並未碰面，被告戊○○自無收取款
    項，益徵被告戊○○自白與事實相符。復由被告丙○○有在
    帳冊上記載無償轉讓之對象及轉讓之數量，及其等以轉讓部
    分毒品作為吸引客源等分工模式，可見被告丙○○對於被告
    戊○○轉讓第二級毒品知情且同意，亦見其等就轉讓第二級
    毒品甲基安非他命有犯意聯絡及行為分擔
  丙、綜上所陳，本件事證已臻明確，被告丙○○就販賣第一級
    毒品海洛因、販賣第二級毒品甲基安非他命及轉讓第二級毒
    品甲基安非他命部分所辯均屬推諉卸責之詞，不足採信，其
    與被告戊○○共同販賣第一級毒品海洛因、共同販賣第二級
    毒品甲基安非他命及共同轉讓第二級毒品甲基安非他命之犯
    行堪以認定，應依法論科。
二、論罪科刑部分：
  (一)按被告行為後，毒品危害防制條例第4 條業於98年5 月20日
    以華總一義字第09800125141 號修正公布，本案應依刑法第
    2 條第1 項「按行為後法律有變更者，適用行為時之法律，
    但行為後之法律有利於行為人者，適用最有利於行為人之法
    律」之規定，爰說明如下：
  1.修正前毒品危害防制條例第4 條第1 、2 項規定：「製造、
    運輸、販賣第一級毒品者，處死刑或無期徒刑；處無期徒刑
    者，得併科新臺幣一千萬元以下罰金。製造、運輸、販賣第
    二級毒品者，處無期徒刑或七年以上有期徒刑，得併科新臺
    幣七百萬元以下罰金。」；同條項修正後則規定：「製造、
    運輸、販賣第一級毒品者，處死刑或無期徒刑；處無期徒刑
    者，得併科新臺幣二千萬元以下罰金。製造、運輸、販賣第
    二級毒品者，處無期徒刑或七年以上有期徒刑，得併科新臺
    幣一千萬元以下罰金。」，修正前後犯罪構成要件並未變動
    ，僅新法之得併科罰金數額提高，故新法並未較有利於被告
    。
  2.修正後毒品危害防制條例增定第17條第2 項：「犯第4 條至
    第8 條之罪於偵查及審判中均自白者，減輕其刑。」，至所
    謂「偵查及審判中均自白」，係指被告於偵查中歷次之陳述
    ，曾經自白，且於各審級審判中歷次之陳述，曾經自白而言
    （臺灣高等法院98年度第3 次刑事庭庭長法律問題研討會決
    議參照）。此外，按檢察官因告訴、告發、自首或其他情事
    知有犯罪嫌疑者，應即開始偵查。前項偵查，檢察官得限期
    命檢察事務官、第二百三十條之司法警察官或第二百三十一
    條之司法警察調查犯罪情形及蒐集證據，並提出報告。必要
    時，得將相關卷證一併發交，刑事訴訟法第228 條第1 項、
    第2 項分別定有明文。而提起公訴權，專屬檢察官，偵查處
    分，為準備起訴之程序，故「偵查」乃屬檢察官之權限，至
    檢察事務官、司法警察官或司法警察均係協助或聽從檢察官
    指揮之輔助機關，檢察事務官、司法警察官或司法警察調查
    犯罪情形及蒐集證據，而詢問犯罪嫌疑人或被告之行為，自
    然屬偵查之一部份，則犯罪嫌疑人或被告在警詢中自承犯罪
    ，是屬偵查中自白。查被告被告戊○○就附表一編號1 至15
    及附表一編號1 至2 所示之犯罪事實，於偵查及本院審理中
    均坦承犯罪，自符合修正後毒品危害防制條例增定第17條第
    2 項之減刑要件。至被告丙○○就附表一編號1 、3 雖稱係
    代購，然其於警詢及本院審理中業已表示是要賺取自己施用
    之意，顯見其就此部分，其於警詢及本院審理時均曾自白犯
    行，又就附表一編號2 部分，其於偵查中亦曾坦承係代購，
    並賺取自己施用，其於本院訊問程序中，復曾坦承有幫庚○○代購之情，顯見其就此部分，於偵查及本院訊問時均曾自
    白犯行，揆諸上開說明，符合修正後毒品危害防制條例增定
    第17條第2 項之減刑要件，經比較新舊法之規定，修正後新
    增之第2 項規定有利被告戊○○及丙○○。
  3.綜合比較結果，以修正後之毒品危害防制條例規定較有利於
    被告（同減刑效力及於無期徒刑及有期徒刑），應適用修正
    後之上開規定，對被告論科。
  (二)按刑法上所謂販賣行為，固不以販入後復行賣出為必要，只
    要以營利為目的，而有將毒品販入或賣出二者其一之行為，
    即足構成，故自不詳管道取得毒品後，意圖營利而賣出毒品
    ，雖難認有販入行為，仍應依販賣既遂罪論處。次查藥事法
    第83條第1 項係於93年4 月21日修正公布，同年月23日施行
    ，而為毒品危害防制條例之後法，雖毒品之範圍尚兼括影響
    精神物質與其製品、藥事之管理亦非僅止於藥品之管理；即
    毒品本即未必同屬禁藥，禁藥則亦未必同列毒品。是「毒品
    危害防制條例」與「藥事法」二者間，本無必然之特別法與
    普通法關係。然第二級毒品安非他命類既因上開原因而同屬
    公告列管之「毒品」及「禁藥」，則除非所轉讓之數量業已
    達於行政院依毒品危害防制條例第八條第六項規定，於93年
    1 月7 日製訂公布「轉讓持有毒品加重其刑之數量標準」，
    致其依毒品危害防制條例第8 條第6 項規定加重其刑後之法
    定本刑，尤重於藥事法第83條第1 項之規定，本於藥事法乃
    後法、重法而應優先於前法、輕法（毒品危害防制條例第8
    條第2 項）適用之原則，此類轉讓行為自應逕依藥事法第83
    條第1 項之處罰規定論科。
  (三)核被告戊○○、丙○○就附表一編號1 、3 、7 至15所為，
    均係屬犯毒品危害防制條例第4 條第2 項之販賣第二級毒品
    罪；其等就附表一編號2 、4 至6 所為，均係犯毒品危害防
    制條例第4 條第1 項之販賣第一級毒品罪；其等就附表二編
    號1 、2 所為之轉讓第二級毒品甲基安非他命予乙○○，因
    所涉轉讓數量顯然未達「轉讓持有毒品加重其刑之數量標準
    」第2 條第3 款「淨重10公克以上」之標準，自應逕依藥事
    法第83條第1 項之轉讓禁藥罪論處，公訴意旨認附表二編號
    2 所示之犯行應依販賣第二級毒品罪處斷，尚有未洽，惟起
    訴事實相同，爰依法變更起訴法條，至公訴意旨誤以其等如
    附表二編號2 所指之轉讓第二級毒品安非他命之犯行，應成
    立毒品危害防制條例第8 條第2 項之轉讓第二級毒品罪云云
    ，尚有未洽（參見前述），亦依法變更起訴法條。其等販買
    第一、二級毒品海洛因、甲基安非他命及轉讓甲基安非他命
    前、後持有海洛因、安非他命之低度行為，各應為其販賣、
    轉讓之高度行為所吸收，均不另論罪。被告2 人所犯各次販
    賣第一級毒品、各次販賣第二級毒品罪及各次轉讓禁藥之間
    ，均犯意各別，罪名互殊，應予分論併罰。又被告2 人就上
    開販賣第一級毒品、販賣第二級毒品罪及轉讓禁藥罪間，互
    有犯意聯絡及行為分擔，均應依共同正犯論處。
  (四)按販賣、轉讓、施用毒品之罪，供出毒品來源，因而破獲者
    ，得減輕其刑，毒品危害防制條例第17條定有明文，其立法
    意旨重在鼓勵具體供出上游販毒者，俾資追查前手及其上游
    毒品，以杜絕毒品之蔓延與氾濫。查被告戊○○於警詢時供
    出上游為綽號「阿嘉」、「富源」，且於警詢中供出前述上
    手所使用之電話，經臺北縣政府警察局依此聲請核發通訊監
    察及搜索，查獲綽號「阿嘉」之己○○，經移送臺灣板橋地
    方檢察署偵辦後起訴，業經本院以98年度訴字第3349號判決
    ，己○○上訴於臺灣高等法院經臺灣高等法院以98年度上訴
    字第4968號駁回上訴確定，另查獲綽號「富源」之子○○有
    販賣第一級毒品及第二級毒品之情，亦移送臺灣板橋地方法
    院檢察官偵辦，此有臺北縣政府警察局99年2 月11日北縣刑
    警大字第09 90021847 號函檢附己○○及子○○之移送書影
    本（見本院卷(二)第42至47頁）及臺灣高等法院98年度上訴字
    第4968號全卷可稽，是被告林順榮有供出來源，因而破獲之
    情，自合於毒品危害防制條例第17條第1 項之減刑要件，均
    依法減輕其刑。另被告戊○○於偵查及審判中均曾自白附表
    一編號1 至15、附表二編號1 、2 所示之犯罪，均依同條例
    第17條第2 項規定，遞減輕其刑。至被告丙○○並無供出來
    源，因而破獲之情，亦據臺北縣政府警察局上開函附卷可參
    ，是無毒品危害防制條例第17條第1 項之適用。另被告丙○○就附表一編號1 至3 所示之犯罪，於偵查及本院訊問時均
    曾自白犯行，就其所犯附表一編號1 至3 所示之犯罪，均依
    同條例第17條第2 項規定，減輕其刑。查被告丙○○雖有販
    賣海洛因之行為，惟販賣海洛因之對象僅為庚○○、辛○○
    2 人，販賣價格分別為1 千元1 次、5 千元3 次，販賣次數
    共4 次、販賣毒品數量及所獲利益非鉅，犯罪情節尚非極為
    重大，而被告丙○○於偵查及本院訊問時就販賣海洛因給庚○○部分尚且一度自白犯罪，若不論被告丙○○販賣之對象
    、數量多寡，如均處以毒品危害防制條例第4條 第1 項之法
    定刑死刑或無期徒刑，依本件實際犯罪之情狀而言，尚屬過
    苛，顯屬情輕法重，綜合前述各情，認被告丙○○所犯附表
    一編號2 、4 至6 所示之共同販賣第一級毒品罪，情狀均尚
    堪憫恕，特依刑法第59條規定，均酌量減輕其法定刑，並就
    附表一編號2 部分，遞減輕其刑。爰審酌被告戊○○、丙○○均有施用毒品，被告戊○○經過觀察勒戒，而被告丙○○
    經觀察勒戒及強制戒治，猶未戒除毒癮，僅為賺取毒品，繼
    而為本件販賣第一級毒品、第二級毒品及轉讓禁藥之犯行，
    及其等犯罪之目的、動機、手段、智識程度，被告戊○○犯
    後坦承犯行，態度良好，被告丙○○仍辯稱代購或不認識買
    家等一切情狀，分別量處被告戊○○、丙○○犯如附表一編
    號1至15 、附表二編號1 至2 所示部分，均各處如附表一編
    號1至15 、附表二編號1 至2 所示之刑，並定其應執行之刑
    。
  (五)有關沒收部分：
  1.扣案附表三編號1 所示之第一級毒品海洛因3 小包及附表三
    編號2 所示之第二級毒品甲基安非他命4 小包，係被告被當
    場查獲之第一級毒品及第二級毒品；又鑑定機關於鑑定時，
    雖將毒品與包裝分別秤重，然依鑑定機關之海洛因及甲基安
    非他命毒品純度定量分析鑑驗標準作業程序，係將包裝內之
    白色粉末（海洛因）及透明結晶（甲基安非他命）取出裝於
    該局毒品檢驗用袋中進行海洛因、甲基安非他命純度定量分
    析，包裝則呈空袋形狀，但仍留有極微量白色粉末（海洛因
    ）、透明結晶（甲基安非他命）殘渣於塑膠袋中等情，則該
    包裝均並未與毒品完全析離；就本件毒品與包裝，均應依毒
    品危害防制條例第18條第1 項前段規定，分別於其等販賣第
    一級毒品及第二級毒品犯罪項下，諭知沒收銷燬之，又鑑定
    時經取樣鑑驗耗用之毒品，因已不存在，不得宣告沒收，一
    併敘明。
  2.又扣案之附表三編號4 至7 所示之供秤重及分裝毒品之毒品
    分裝器1 組、電子磅秤2 台、分裝杓8 支及分裝袋5 包，均
    屬被告2 人所有，供犯販賣毒品及轉讓毒品所用之物，為被
    告2 人於警詢、偵查及本院審理中坦認不諱，均爰依刑法第
    38條第1 項第2 款之規定，於被告2 人販賣及轉讓毒品犯罪
    項下，宣告沒收。
  3.至附表三編號8 所示供其記錄販毒記帳之帳冊3 本，亦為被
    告2 人所有，供犯販賣毒品所用之物，為被告2 人於警詢、
    偵查及本院審理中坦認不諱，均爰依刑法第38條第1 項第2
    款之規定，於被告2 人販賣毒品犯罪項下，宣告沒收。
  4.另有關附表三編號9 至12所示之行動電話共4 具（各含SIM
    卡1 張，共含SIM 卡4 張），被告戊○○及丙○○於警詢、
    偵查及本院審理中均供承係其等所有，並供購買及販賣毒品
    者聯絡用，且有前述行動電話之通訊監聽譯文可佐，參以行
    動電話之服務需以SIM 卡為使用介面，各該公司於出租行動
    電話門號予者消費使用時，即同時提供SIM 卡給消費者做為
    門號使用之介面，故於各該公司接受消費者申辦門號並將該
    門號開通上線時，各該公司即將SIM 卡之所有權移轉於消費
    者，於退租或拆機時不需繳回，故本件前開SIM 卡應屬被告
    所有甚明，承上，足認附表三編號9 至12所示之行動電話4
    具（各含SIM 卡1 張，共含SIM 卡4 張）確實均係被告2 人
    所有，並供本件販賣毒品所用之物，均應依同條例第19條第
    1 項規定宣告沒收。又附表三編號9 所示之行動電話1 具（
    各含SIM 卡1 張）確實均係被告2 人所有，並供轉讓乙○○
    毒品所用之物，爰依刑法第38條第1 項第2 款之規定，於被
    告2 人轉讓禁藥犯罪項下，宣告沒收。
  5.又被告2 人共同販賣毒品所得之未扣案如附表一編號1 至15
    所示之現金，為被告2 人共同販賣毒品所得財物，爰於宣告
    被告戊○○罪刑時，諭知其販賣毒品所得與被告丙○○連帶
    沒收，全部或一部不能沒收之情形，以其等財產連帶抵償之
    。於宣告被告丙○○罪刑時，諭知其販賣毒品所得與被告林
    順榮連帶沒收，全部或一部不能沒收之情形，以其等財產連
    帶抵償之。
  6.末按沒收係附隨於主刑，必該沒收物品與其所宣告主刑，具
    有關連性，方能諭知沒收（最高法院87年度臺上字第1678號
    判決意旨參照）。查本案被告戊○○、被告丙○○經檢察官
    起訴並經本院論罪科刑之犯行僅有販賣第一級毒品海洛因、
    第二級毒品甲基安非他命及轉讓禁藥犯行，其本件同時被查
    獲扣案之物品雖尚有如附表三編號3 所示之摻有海洛因之香
    菸1 支、附表三編號13、14之酒精燈1 個及吸食器3 個，然
    與本案宣告之主刑無關連性，揆諸前揭說明，尚不得於本件
    判決宣告沒收，附此敘明。
據上論斷，應依刑事訴訟法第299 條第1 項前段、第300 條，修
正後修正後毒品危害防制條例第4 條第1 項、第2 項、第17條、
第18條第1 項、第19條第1 項，藥事法第83條第1 項，刑法第11
條前段、第2 條第1 項前段、第28條、第51條第5 款、第59條、
第38條第1 項第2 款，判決如主文。
本案經檢察官簡志祥到庭執行職務。
中    華    民    國    99    年    5     月    14    日
                  刑事第一庭審判長法  官  王復生
                                  法  官  陳世旻
                                  法  官  連雅婷
以上正本證明與原本無異
如不服本判決應於送達後10日內向本院提出上訴狀
                                  書記官  郭晉良
中    華    民    國    99    年    5     月    14    日
附表一
  ┌──┬────┬────┬─────┬──────┬────┬─────────────────┐
  │編號│販賣對象│時間    │地點      │聯絡電話（被│毒品販賣│         主文                     │
  │    │        │        │          │告/販賣對象 │數量    ├──────┬──────────┤
  │    │        │        │          │之電話）    │        │主刑        │從刑                │
  ├──┼────┼────┼─────┼──────┼────┼──────┼──────────┤
  │ 1  │庚○○  │98年3 月│臺北縣蘆洲│0000000000/ │3000元之│戊○○共同販│扣案附表三編號2 所示│
  │    │        │15日    │市○○○路│0000000000  │甲基安非│賣第二級毒品│之物沒收銷燬，扣案附│
  │    │        │        │2 段234 號│（被告丙○○│他命，重│，處有期徒刑│表三編號4至12所示之 │
  │    │        │        │旁邊巷子  │接聽）      │量約0.45│貳年。      │物均沒收。          │
  │    │        │        │          │            │公克    │丙○○共同販│未扣案之販賣第二級毒│
  │    │        │        │          │            │        │賣第二級毒品│品所得新臺幣參仟元連│
  │    │        │        │          │            │        │，處有期徒刑│帶沒收，如全部或一部│
  │    │        │        │          │            │        │肆年。      │不能沒收，以其等財產│
  │    │        │        │          │            │        │            │連帶抵償之。        │
  ├──┤        ├────┼─────┼──────┼────┼──────┼──────────┤
  │ 2  │        │98年3 月│臺北縣蘆洲│0000000000/ │1000元之│戊○○共同販│扣案附表三編號1 所示│
  │    │        │21日    │市○○○路│0000000000  │海洛因，│賣第一級毒品│之物沒收銷燬，扣案附│
  │    │        │        │2 段234 號│（被告丙○○│重量不詳│，處有期徒刑│表三編號4 至12所示之│
  │    │        │        │3樓之住處 │接聽）      │        │柒年捌月。  │物均沒收。          │
  │    │        │        │          │            │        │丙○○共同販│未扣案之販賣第一級毒│
  │    │        │        │          │            │        │賣第一級毒品│品所得新臺幣壹仟元連│
  │    │        │        │          │            │        │，處有期徒刑│帶沒收，如全部或一部│
  │    │        │        │          │            │        │捌年。      │不能沒收，以其等財產│
  │    │        │        │          │            │        │            │連帶抵償之。        │
  ├──┤        ├────┼─────┼──────┼────┼──────┼──────────┤
  │ 3  │        │98年3 月│同上      │0000000000/ │1000元之│戊○○共同販│扣案附表三編號2 所示│
  │    │        │23日    │          │0000000000  │甲基安非│賣第二級毒品│之物沒收銷燬，扣案附│
  │    │        │        │          │（被告戊○○│他命，0.│，處有期徒刑│表三編號4至12所示之 │
  │    │        │        │          │接聽）      │4公克   │貳年。      │物均沒收。          │
  │    │        │        │          │            │        │丙○○共同販│未扣案之販賣第二級毒│
  │    │        │        │          │            │        │賣第二級毒品│品所得新臺幣參仟元連│
  │    │        │        │          │            │        │，處有期徒刑│帶沒收，如全部或一部│
  │    │        │        │          │            │        │肆年。      │不能沒收，以其等財產│
  │    │        │        │          │            │        │            │連帶抵償之。        │
  ├──┼────┼────┼─────┼──────┼────┼──────┼──────────┤
  │ 4  │辛○○  │98年4 月│臺北縣土城│0000000000/ │5000元之│戊○○共同販│扣案附表三編號1 所示│
  │    │        │5 日    │市○○路一│0000000000  │海洛因，│賣第一級毒品│之物沒收銷燬，扣案附│
  │    │        │        │段某處便利│（被告丙○○│數量不詳│，處有期徒刑│表三編號4 至12所示之│
  │    │        │        │商店      │接聽）      │        │柒年捌月。  │物均沒收。          │
  │    │        │        │          │            │        │丙○○共同販│未扣案之販賣第一級毒│
  │    │        │        │          │            │        │賣第一級毒品│品所得新臺幣伍仟元連│
  │    │        │        │          │            │        │，處有期徒刑│帶沒收，如全部或一部│
  │    │        │        │          │            │        │拾伍年貳月。│不能沒收，以其等財產│
  │    │        │        │          │            │        │            │連帶抵償之。        │
  ├──┤        ├────┼─────┼──────┼────┼──────┼──────────┤
  │ 5  │        │98年4 月│臺北縣板橋│0000000000/ │5000元之│戊○○共同販│扣案附表三編號1 所示│
  │    │        │7 日    │市南雅夜市│0000000000（│海洛因，│賣第一級毒品│之物沒收銷燬，扣案附│
  │    │        │        │一帶      │被告丙○○接│數量約4 │，處有期徒刑│表三編號4 至12所示之│
  │    │        │        │          │聽）        │分之1錢 │柒年捌月。  │物均沒收。          │
  │    │        │        │          │            │        │丙○○共同販│未扣案之販賣第一級毒│
  │    │        │        │          │            │        │賣第一級毒品│品所得新臺幣伍仟元連│
  │    │        │        │          │            │        │，處有期徒刑│帶沒收，如全部或一部│
  │    │        │        │          │            │        │拾伍年貳月。│不能沒收，以其等財產│
  │    │        │        │          │            │        │            │連帶抵償之。        │
  ├──┤        ├────┼─────┼──────┼────┼──────┼──────────┤
  │ 6  │        │98年4 月│臺北縣土城│0000000000/ │5000元之│戊○○共同販│扣案附表三編號1 所示│
  │    │        │10日    │市○○路一│0000000000（│海洛因，│賣第一級毒品│之物沒收銷燬，扣案附│
  │    │        │        │段某處便利│被告丙○○接│數量約4 │，處有期徒刑│表三編號4 至12所示之│
  │    │        │        │商店      │聽）        │分之1錢 │柒年捌月。  │物均沒收。          │
  │    │        │        │          │            │        │丙○○共同販│未扣案之販賣第一級毒│
  │    │        │        │          │            │        │賣第一級毒品│品所得新臺幣伍仟元連│
  │    │        │        │          │            │        │，處有期徒刑│帶沒收，如全部或一部│
  │    │        │        │          │            │        │拾伍年貳月。│不能沒收，以其等財產│
  │    │        │        │          │            │        │            │連帶抵償之。        │
  ├──┼────┼────┼─────┼──────┼────┼──────┼──────────┤
  │ 7  │癸○○  │98年3 月│臺北縣蘆洲│0000000000/ │2000元之│戊○○共同販│扣案附表三編號2 所示│
  │    │        │27日    │市○○○路│0000000000  │甲基安非│賣第二級毒品│之物沒收銷燬，扣案附│
  │    │        │        │2 段234 號│（被告丙○○│他命，0.│，處有期徒刑│表三編號4至12所示之 │
  │    │        │        │3 樓      │接聽）      │3公克   │貳年。      │物均沒收。          │
  │    │        │        │          │            │        │丙○○共同販│未扣案之販賣第二級毒│
  │    │        │        │          │            │        │賣第二級毒品│品所得新臺幣貳仟元連│
  │    │        │        │          │            │        │，處有期徒刑│帶沒收，如全部或一部│
  │    │        │        │          │            │        │柒年貳月。  │不能沒收，以其等財產│
  │    │        │        │          │            │        │            │連帶抵償之。        │
  ├──┤        ├────┼─────┼──────┼────┼──────┼──────────┤
  │ 8  │        │98年4 月│同上      │0000000000/ │2000元之│戊○○共同販│扣案附表三編號2 所示│
  │    │        │11日    │          │0000000000  │甲基安非│賣第二級毒品│之物沒收銷燬，扣案附│
  │    │        │        │          │（被告丙○○│他命，0.│，處有期徒刑│表三編號4至12所示之 │
  │    │        │        │          │接聽）      │34公克  │貳年。      │物均沒收。          │
  │    │        │        │          │            │        │丙○○共同販│未扣案之販賣第二級毒│
  │    │        │        │          │            │        │賣第二級毒品│品所得新臺幣貳仟元連│
  │    │        │        │          │            │        │，處有期徒刑│帶沒收，如全部或一部│
  │    │        │        │          │            │        │柒年貳月。  │不能沒收，以其等財產│
  │    │        │        │          │            │        │            │連帶抵償之。        │
  ├──┼────┼────┼─────┼──────┼────┼──────┼──────────┤
  │ 9  │乙○○  │98年4 月│臺北縣蘆洲│0000000000/ │2000元之│戊○○共同販│扣案附表三編號2 所示│
  │    │        │5 日至6 │市○○○路│0000000000  │甲基安非│賣第二級毒品│之物沒收銷燬，扣案附│
  │    │        │日      │2 段234 號│（被告戊○○│他命，數│，處有期徒刑│表三編號4至12所示之 │
  │    │        │        │附近      │接聽）      │量0.15公│貳年。      │物均沒收。          │
  │    │        │        │          │            │克      │丙○○共同販│未扣案之販賣第二級毒│
  │    │        │        │          │            │        │賣第二級毒品│品所得新臺幣貳仟元連│
  │    │        │        │          │            │        │，處有期徒刑│帶沒收，如全部或一部│
  │    │        │        │          │            │        │柒年貳月。  │不能沒收，以其等財產│
  │    │        │        │          │            │        │            │連帶抵償之。        │
  ├──┤        ├────┼─────┼──────┼────┼──────┼──────────┤
  │ 10 │        │98年4 月│臺北縣蘆洲│0000000000/ │1000元之│戊○○共同販│扣案附表三編號2 所示│
  │    │        │9 日    │市○○○路│0000000000  │甲基安非│賣第二級毒品│之物沒收銷燬，扣案附│
  │    │        │        │2 段234 號│（被告丙○○│他命，數│，處有期徒刑│表三編號4至12所示之 │
  │    │        │        │附近      │接聽）      │量0.23公│貳年。      │物均沒收。          │
  │    │        │        │          │            │克      │丙○○共同販│未扣案之販賣第二級毒│
  │    │        │        │          │            │        │賣第二級毒品│品所得新臺幣壹仟元連│
  │    │        │        │          │            │        │，處有期徒刑│帶沒收，如全部或一部│
  │    │        │        │          │            │        │柒年貳月。  │不能沒收，以其等財產│
  │    │        │        │          │            │        │            │連帶抵償之。        │
  ├──┼────┼────┼─────┼──────┼────┼──────┼──────────┤
  │ 11 │壬○○  │98年4 月│臺北縣蘆洲│0000000000/ │1000元之│戊○○共同販│扣案附表三編號2 所示│
  │    │        │6 日    │市○○○路│0000000000  │甲基安非│賣第二級毒品│之物沒收銷燬，扣案附│
  │    │        │        │2 段234 號│（被告戊○○│他命，數│，處有期徒刑│表三編號4至12所示之 │
  │    │        │        │附近某處便│接聽）      │量0.23公│貳年。      │物均沒收。          │
  │    │        │        │利商店    │            │克      │丙○○共同販│未扣案之販賣第二級毒│
  │    │        │        │          │            │        │賣第二級毒品│品所得新臺幣壹仟元連│
  │    │        │        │          │            │        │，處有期徒刑│帶沒收，如全部或一部│
  │    │        │        │          │            │        │柒年貳月。  │不能沒收，以其等財產│
  │    │        │        │          │            │        │            │連帶抵償之。        │
  ├──┤        ├────┼─────┼──────┼────┼──────┼──────────┤
  │ 12 │        │98年4 月│臺北縣蘆洲│0000000000/ │2000元之│戊○○共同販│扣案附表三編號2 所示│
  │    │        │10日    │市○○○路│0000000000  │甲基安非│賣第二級毒品│之物沒收銷燬，扣案附│
  │    │        │        │2 段234 號│（被告戊○○│他命，數│，處有期徒刑│表三編號4至12所示之 │
  │    │        │        │附近某處便│接聽）      │量0.39公│貳年。      │物均沒收。          │
  │    │        │        │利商店    │            │克      │丙○○共同販│未扣案之販賣第二級毒│
  │    │        │        │          │            │        │賣第二級毒品│品所得新臺幣貳仟元連│
  │    │        │        │          │            │        │，處有期徒刑│帶沒收，如全部或一部│
  │    │        │        │          │            │        │柒年貳月。  │不能沒收，以其等財產│
  │    │        │        │          │            │        │            │連帶抵償之。        │
  ├──┼────┼────┼─────┼──────┼────┼──────┼──────────┤
  │ 13 │甲○○  │98年4 月│臺北縣蘆洲│0000000000/ │2000元之│戊○○共同販│扣案附表三編號2 所示│
  │    │        │4 日    │市○○○路│0000000000（│甲基安非│賣第二級毒品│之物沒收銷燬，扣案附│
  │    │        │        │2 段234 號│被告戊○○接│他命，數│，處有期徒刑│表三編號4至12所示之 │
  │    │        │        │之住處樓下│聽）        │量0.5 公│貳年。      │物均沒收。          │
  │    │        │        │          │            │克      │丙○○共同販│未扣案之販賣第二級毒│
  │    │        │        │          │            │        │賣第二級毒品│品所得新臺幣貳仟元連│
  │    │        │        │          │            │        │，處有期徒刑│帶沒收，如全部或一部│
  │    │        │        │          │            │        │柒年貳月。  │不能沒收，以其等財產│
  │    │        │        │          │            │        │            │連帶抵償之。        │
  ├──┼────┼────┼─────┼──────┼────┼──────┼──────────┤
  │ 14 │丁○○  │98年4 月│臺北縣蘆洲│0000000000/ │1000元之│戊○○共同販│扣案附表三編號2 所示│
  │    │        │7 日    │市○○○路│0000000000（│甲基安非│賣第二級毒品│之物沒收銷燬，扣案附│
  │    │        │        │234號附近 │被告戊○○接│他命，數│，處有期徒刑│表三編號4至12所示之 │
  │    │        │        │          │聽）        │量0.19公│貳年。      │物均沒收。          │
  │    │        │        │          │            │克      │丙○○共同販│未扣案之販賣第二級毒│
  │    │        │        │          │            │        │賣第二級毒品│品所得新臺幣壹仟元連│
  │    │        │        │          │            │        │，處有期徒刑│帶沒收，如全部或一部│
  │    │        │        │          │            │        │柒年貳月。  │不能沒收，以其等財產│
  │    │        │        │          │            │        │            │連帶抵償之。        │
  ├──┤        ├────┼─────┼──────┼────┼──────┼──────────┤
  │ 15 │        │98年4 月│臺北縣板橋│0000000000/ │2000元（│戊○○共同販│扣案附表三編號2 所示│
  │    │        │10日    │市大漢橋下│0000000000（│起訴書誤│賣第二級毒品│之物沒收銷燬，扣案附│
  │    │        │        │          │被告戊○○接│載為1000│，處有期徒刑│表三編號4至12所示之 │
  │    │        │        │          │聽）        │元）之甲│貳年。      │物均沒收。          │
  │    │        │        │          │            │基安非他│丙○○共同販│未扣案之販賣第二級毒│
  │    │        │        │          │            │命，數量│賣第二級毒品│品所得新臺幣貳仟元連│
  │    │        │        │          │            │0.4 公克│，處有期徒刑│帶沒收，如全部或一部│
  │    │        │        │          │            │        │柒年貳月。  │不能沒收，以其等財產│
  │    │        │        │          │            │        │            │連帶抵償之。        │
  └──┴────┴────┴─────┴──────┴────┴──────┴──────────┘
附表二
  ┌──┬────┬────┬─────┬──────┬────┬──────┬──────────┐
  │ 1  │乙○○  │98年4 月│臺北縣蘆洲│0000000000/ │2000元之│戊○○共同明│扣案附表三編號4 至7 │
  │    │        │3 日    │市○○○路│0000000000  │甲基安非│知為禁藥而轉│及9所示之物均沒收。 │
  │    │        │        │2段234附近│（被告丙○○│量0.3 公│讓，處有期徒│                    │
  │    │        │        │          │接聽）      │克      │刑柒月。    │                    │
  │    │        │        │          │            │        │丙○○共同明│                    │
  │    │        │        │          │            │        │知為禁藥而轉│                    │
  │    │        │        │          │            │        │讓，處有期徒│                    │
  │    │        │        │          │            │        │刑柒月。    │                    │
  ├──┤        ├────┼─────┼──────┼────┼──────┼──────────┤
  │ 2  │        │98年4 月│臺北縣蘆洲│0000000000/ │1000元之│戊○○共同明│扣案附表三編號4 至7 │
  │    │        │10日    │市○○○路│0000000000  │甲基安非│知為禁藥而轉│及9所示之物均沒收。 │
  │    │        │        │2 段234 號│（被告丙○○│他命，數│讓，處有期徒│                    │
  │    │        │        │樓下住處之│接聽）      │量0.25公│刑柒。      │                    │
  │    │        │        │消防栓處  │            │克      │丙○○共同明│                    │
  │    │        │        │          │            │        │知為禁藥而轉│                    │
  │    │        │        │          │            │        │讓，處有期徒│                    │
  │    │        │        │          │            │        │刑柒月。    │                    │
  └──┴────┴────┴─────┴──────┴────┴──────┴──────────┘
附表三
  ┌──┬──────┬──────────────────────┐
  │編號│品  項      │數   量                                     │
  ├──┼──────┼──────────────────────┤
  │ 1  │海洛因      │參小包（合計淨重3.28公克，合計純質淨重0.7 公│
  │    │            │克，含微量海洛因之包裝袋參只）              │
  ├──┼──────┼──────────────────────┤
  │ 2  │甲基安非他命│肆小包（淨重5.5480公克，取樣0.0002公克鑑定用│
  │    │            │罄，驗餘淨重5.5478公克，含微量甲基安非他命之│
  │    │            │包裝袋4 只）                                │
  ├──┼──────┼──────────────────────┤
  │ 3  │摻有海洛因之│壹支                                        │
  │    │香菸        │                                            │
  ├──┼──────┼──────────────────────┤
  │ 4  │毒品分裝器  │壹組                                        │
  │    │            │                                            │
  ├──┼──────┼──────────────────────┤
  │ 5  │電子磅秤    │貳台                                        │
  ├──┼──────┼──────────────────────┤
  │ 6  │分裝杓      │捌支                                        │
  ├──┼──────┼──────────────────────┤
  │ 7  │分裝袋      │伍包                                        │
  ├──┼──────┼──────────────────────┤
  │ 8  │編號1 帳冊、│共計參本                                    │
  │    │編號2 帳冊、│                                            │
  │    │編號3 帳冊  │                                            │
  ├──┼──────┼──────────────────────┤
  │ 9  │電話號碼0983│壹具                                        │
  │    │186911號之行│                                            │
  │    │動電話（內含│                                            │
  │    │SIM 卡壹張）│                                            │
  ├──┼──────┼──────────────────────┤
  │ 10 │電話號碼0926│壹具                                        │
  │    │653045號之行│                                            │
  │    │動電話（內含│                                            │
  │    │SIM 卡壹張）│                                            │
  ├──┼──────┼──────────────────────┤
  │ 11 │電話號碼0983│壹具                                        │
  │    │346484號之行│                                            │
  │    │動電話（內含│                                            │
  │    │SIM 卡壹張）│                                            │
  ├──┼──────┼──────────────────────┤
  │ 12 │電話號碼0936│壹具                                        │
  │    │259782號之行│                                            │
  │    │動電話（內含│                                            │
  │    │SIM 卡壹張）│                                            │
  ├──┼──────┼──────────────────────┤
  │ 13 │酒精燈      │壹個                                        │
  ├──┼──────┼──────────────────────┤
  │ 14 │吸食器      │參個                                        │
  └──┴──────┴──────────────────────┘
附錄本案論罪科刑法條全文：
毒品危害防制條例第4條第1項、第2項
製造、運輸、販賣第一級毒品者，處死刑或無期徒刑；處無期徒
刑者，得併科新臺幣 2 千萬元以下罰金。
製造、運輸、販賣第二級毒品者，處無期徒刑或7 年以上有期徒
刑，得併科新臺幣1 千萬元以下罰金。
毒品危害防制條例第8條第1項、第2項
轉讓第一級毒品者，處1 年以上7 年以下有期徒刑，得併科新臺
幣1 百萬元以下罰金。
轉讓第二級毒品者，處6 月以上5 年以下有期徒刑，得併科新臺
幣70萬元以下罰金。
藥事法第83條第1項
明知為偽藥或禁藥，而販賣、供應、調劑、運送、寄藏、牙保、
轉讓或意圖販賣而陳列者，處7 年以下有期徒刑，得併科新臺幣
5 百萬元以下罰金。

司法院資訊處製作；財團法人民間司法改革基金會備份。
